! Divvun & Giellatekno - open source grammars for Sámi and other languages
! Copyright © 2000-2010 The University of Tromsø
! http://giellatekno.uit.no & http://divvun.no
!
! This program is free software; you can redistribute and/or modify
! this file under the terms of the GNU General Public License as published by
! the Free Software Foundation, either version 3 of the License, or
! (at your option) any later version. The GNU General Public License
! is found at http://www.gnu.org/licenses/gpl.html. It is
! also available in the file $GTHOME/LICENSE.txt.
!
! Other licensing options are available upon request, please contact
! giellatekno@hum.uit.no or divvun@hum.uit.no

! ========================================================================== !
!!                           !!! Plains Cree verb morphology                  
! ========================================================================== !




!! The Plains Cree verbs are divided in four groups:

!! # AI: Animate intransitive 
!! # II: Inanimate intransitive
!! # TA: Transitive animate
!! # TI: Transitive inanimate



!! !!!Prefixes


LEXICON VerbPrefixes  !!= @CODE@ divides the lexicon into four modes: independent, conjunctive, imperative and future conditional

@U.order.indep@ INDEPENDENT ;         !!= * @CODE@
@U.order.cnj@   CONJUNCT ;            !!= * @CODE@ 
               IMPERATIVE ;          !!= * @CODE@
               FUTURE_CONDITIONAL ;  !!= * @CODE@


LEXICON INDEPENDENT !!= @CODE@ gives flags and prefixes for personprefix
@U.person.NI@:@U.person.NI@nit2 IND_TENSE ;
@U.person.KI@:@U.person.KI@kit2 IND_TENSE ;
@U.person.NULL@                 IND_TENSE ;
! < 0:n 0:i  "@U.person.NI@" 0:"t2"                       > IND_TENSE ; !
! < 0:k 0:i  "@U.person.KI@" 0:"t2"                       > IND_TENSE ; !
! <          "@U.person.NULL@" > IND_TENSE ; !


LEXICON IND_TENSE !!= @CODE@ gives flags and prefixes for tense 
@U.tense.Prs@                                                            PREVERBS ;
@U.tense.Prt@@P.joiner.NULL@:@U.tense.Prt@@P.joiner.NULL@kî^EGLOT       PREVERBS ;
@U.tense.Prt@@P.joiner.hyphen@:@U.tense.Prt@@P.joiner.hyphen@kî-        PREVERBS ;
@U.tense.FutDef@@P.joiner.NULL@:@U.tense.FutDef@@P.joiner.NULL@ka^EGLOT PREVERBS ;
@U.tense.FutDef@@P.joiner.hyphen@:@U.tense.FutDef@@P.joiner.hyphen@ka-  PREVERBS ;
@U.tense.FutInt@@P.joiner.NULL@:@U.tense.FutInt@@P.joiner.NULL@wî^EGLOT PREVERBS ;
@U.tense.FutInt@@P.joiner.hyphen@:@U.tense.FutInt@@P.joiner.hyphen@wî-  PREVERBS ;
! <                   "@U.tense.Prs@"                        > PREVERBS ; !
! < 0:k 0:î 0:^EGLOT "@U.tense.Prt@"    "@P.joiner.NULL@"   > PREVERBS ; ! 
! < 0:k 0:î 0:-      "@U.tense.Prt@"    "@P.joiner.hyphen@" > PREVERBS ; !
! < 0:k 0:a 0:^EGLOT "@U.tense.FutDef@" "@P.joiner.NULL@"   > PREVERBS ; !
! < 0:k 0:a 0:-      "@U.tense.FutDef@" "@P.joiner.hyphen@" > PREVERBS ; !
! < 0:w 0:î 0:^EGLOT "@U.tense.FutInt@" "@P.joiner.NULL@"   > PREVERBS ; ! N.B. - move to a next lexicon
! < 0:w 0:î 0:-      "@U.tense.FutInt@" "@P.joiner.hyphen@" > PREVERBS ; !


LEXICON FUTURE_CONDITIONAL !!= @CODE@ gives flags for future conditional (no prefix)
@U.order.FutCon@ PREVERBS ;


LEXICON CONJUNCT !!= @CODE@ gives flag for conjunctive and prefix ê-, kâ-, kâki-
@P.joiner.hyphen@PV/e+:@P.joiner.hyphen@ê- CNJ_TENSE ;
@P.joiner.NULL@PV/e+:@P.joiner.NULL@ê^EGLOT CNJ_TENSE ;
@P.joiner.hyphen@PV/ka+:@P.joiner.hyphen@ka- CNJ_TENSE ;
@P.joiner.NULL@PV/ka+:@P.joiner.NULL@ka^EGLOT CNJ_TENSE ;
@P.joiner.hyphen@PV/kaa+:@P.joiner.hyphen@kâ- CNJ_TENSE ;
@P.joiner.NULL@PV/kaa+:@P.joiner.NULL@kâ^EGLOT CNJ_TENSE ;
@P.joiner.hyphen@PV/kaa_ki+:@P.joiner.hyphen@kâ-ki- CNJ_TENSE ;
@P.joiner.NULL@PV/kaa_ki+:@P.joiner.NULL@kâki^EGLOT CNJ_TENSE ;

@P.cnj.CC@ CNJ_TENSE ; ! Option to allow for the occasional omission of the grammatical conjunct prefix


LEXICON CNJ_TENSE   !!= @CODE@ gives prefixes and flags for tense in conjunctive
@U.tense.Prs@                                                                          PREVERBS ;
@U.tense.Prt@@U.joiner.hyphen@@C.cnj@:@U.tense.Prt@@U.joiner.hyphen@@C.cnj@kî-        PREVERBS ;
@U.tense.Prt@@U.joiner.NULL@@C.cnj@:@U.tense.Prt@@U.joiner.NULL@@C.cnj@kî^EGLOT       PREVERBS ;
@U.tense.FutInt@@U.joiner.hyphen@@C.cnj@:@U.tense.FutInt@@U.joiner.hyphen@@C.cnj@wî-  PREVERBS ;
@U.tense.FutInt@@U.joiner.NULL@@C.cnj@:@U.tense.FutInt@@U.joiner.NULL@@C.cnj@wî^EGLOT PREVERBS ;
! <                   "@U.tense.Prs@"                        > PREVERBS ; ! Present
! < 0:k 0:î 0:-      "@U.tense.Prt@" "@U.joiner.hyphen@" "@C.cnj@"    > PREVERBS ; ! Preterite, 
! < 0:k 0:î 0:^EGLOT "@U.tense.Prt@" "@U.joiner.NULL@" "@C.cnj@"      > PREVERBS ; ! Preterite,
! < 0:w 0:î 0:-      "@U.tense.FutInt@" "@U.joiner.hyphen@" "@C.cnj@" > PREVERBS ; ! Future Intentional
! < 0:w 0:î 0:^EGLOT "@U.tense.FutInt@" "@U.joiner.NULL@" "@C.cnj@"   > PREVERBS ; ! Future Intentional


LEXICON IMPERATIVE   !!= @CODE@ gives flag for imperative (no prefixes)
@U.order.imp@  PREVERBS ;

!! Words marked GG are from Plains Cree Grammar guide and glossary


!! !! Preverbs
!     ==========

LEXICON PREVERBS  !!= @CODE@ just adds the prefix boundary
 :%> PVSLOT ;

LEXICON PVSLOT
REDUPL ;
WICI ;
PV/acici+:acici VERBSTEMSPRE "head down; upside down" ; ! Position
PV/ahcahkowi+:ahcahkowi VERBSTEMSPRE "spiritual" ; ! Spirituality
PV/akawaci+:akâwâci VERBSTEMSPRE "wishfully" ; ! Manner
PV/ako+:ako VERBSTEMSPRE "sticking on; attached" ; 
PV/akoci+:akoci VERBSTEMSPRE "hanging" ; ! Position
PV/apihci+:apihci VERBSTEMSPRE "small" ; ! Size
PV/apisci+:apisci VERBSTEMSPRE "small, little" ; ! Size
PV/apisi+:apisi VERBSTEMSPRE "small, tiny" ; ! Size
PV/apisisi+:apisîsi VERBSTEMSPRE "small" ; ! Size
PV/ase+:asê VERBSTEMSPRE "backwards, back, motion going backwards" ; 
PV/aseya+:asêya VERBSTEMSPRE "in a group" ; 
PV/ati+:ati VERBSTEMSPRE "begin to, beginning; progressively, proceed to, going on, progressing; on the way" ; 
PV/atimi+:atimi VERBSTEMSPRE "going away from speaker, towards addressee" ; 
PV/ayamihawi+:ayamihâwi VERBSTEMSPRE "prayer, pertaining to Christian prayer; of the Christian religion, of church" ; 
PV/ayamihewi+:ayamihêwi VERBSTEMSPRE "of the Christian religion, of church" ; 
PV/ayaso+:ayâsô VERBSTEMSPRE "a little here and there" ; 
PV/ayi+:ayi VERBSTEMSPRE "ah, hm" ; 
PV/ahci+:âhci VERBSTEMSPRE "to a different place" ; 
PV/ahkami+:âhkami VERBSTEMSPRE "persistently, untiringly, unfailingly, unceasingly, unwaveringly; keep on, persevere" ; 
PV/ako+:âkô VERBSTEMSPRE "covered, shielded" ; 
PV/akwa+:âkwâ VERBSTEMSPRE "quite a lot; well on its way, in progress of time" ; 
PV/ami+:âmi VERBSTEMSPRE "almost" ; 
PV/aniski+:âniski VERBSTEMSPRE "succession, extension" ; 
PV/apihci+:âpihci VERBSTEMSPRE "halfway" ; 
PV/apihtawi+:âpihtawi VERBSTEMSPRE "half" ; 
PV/apihta+:âpihtâ VERBSTEMSPRE "half" ; 
©U.joiner.NULL@PV/apihta_kisikawi+:©U.joiner.NULL@âpihtâkîsikâwi VERBSTEMSPRE "at noon" ; 
©U.joiner.hyphen@PV/apihta_kisikawi+:©U.joiner.hyphen@âpihtâ-kîsikâwi VERBSTEMSPRE "at noon" ; 
PV/asawi+:âsawi VERBSTEMSPRE "in passing something on" ; 
PV/ase+:âsê VERBSTEMSPRE "see: asê-" ; 
PV/asowi+:âsowi VERBSTEMSPRE "in turn, in succession" ; 
PV/aste+:âstê VERBSTEMSPRE "ceasing; quit" ; 
PV/ata+:âta VERBSTEMSPRE "although, in vain" ; 
PV/ayici+:âyîci VERBSTEMSPRE "firmly, tightly" ; 
PV/cipehtako+:cîpêhtako VERBSTEMSPRE "blue, greyish blue, grey" ; 
! PV/e+:ê VERBSTEMSPRE "[grammatical preverb: complementizer; defines a changed conjunct clause]" ; 
PV/isi+:isi VERBSTEMSPRE "so, this way, thus, thither, such" ; 
PV/isko+:isko VERBSTEMSPRE "so far, to such an extent" ; 
PV/ispi+:ispi VERBSTEMSPRE "then, when" ; 
PV/ispihci+:ispîhci VERBSTEMSPRE "meanwhile, beforehand" ; 
PV/itahto+:itahto VERBSTEMSPRE "in such number" ; 
PV/ikate+:îkatê VERBSTEMSPRE "aside, off to one side" ; 
! PV/ka+:ka VERBSTEMSPRE "grammatical preverb: future will, shall; infinitive; optative ought, should" ; 
! PV/ka_ki+:ka-kî VERBSTEMSPRE "can, be able to; may; should, ought to" ; 
@U.joiner.hyphen@PV/ka_ki+:@U.joiner.hyphen@ka-kî VERBSTEMSPRE ;
@U.joiner.NULL@PV/ka_ki+:@U.joiner.NULL@kakî VERBSTEMSPRE ;
PV/kakepaci+:kakêpâci VERBSTEMSPRE "stupidly" ; 
PV/kakwahyaki+:kakwâhyaki VERBSTEMSPRE "greatly, extremely, overwhelmingly; with startled surprise" ; 
PV/kakwayaki+:kakwâyaki VERBSTEMSPRE "greatly, extremely" ; 
PV/kakwe+:kakwê VERBSTEMSPRE "try to, attempt to" ; 
PV/kakweci+:kakwêci VERBSTEMSPRE "inquire" ; 
PV/kanaci+:kanâci VERBSTEMSPRE "clean" ; 
PV/kape+:kapê VERBSTEMSPRE "for the full duration of; always" ; 
PV/kaski+:kaski VERBSTEMSPRE "dense" ; 
PV/kaskitewi+:kaskitêwi VERBSTEMSPRE "black" ; 
PV/kayasi+:kayâsi VERBSTEMSPRE "old" ; 
! PV/kaa+:kâ VERBSTEMSPRE "[grammatical preverb; defines a changed conjunct clause; often a relative clause, i.e. who, which]" ; 
PV/kah+:kâh VERBSTEMSPRE "would, ought to; likely to" ; 
@U.joiner.hyphen@PV/kah-kape+:@U.joiner.hyphen@kâh-kapê VERBSTEMSPRE "all the time" ; 
@U.joiner.NULL@PV/kah-kape+:@U.joiner.NULL@kâhkapê VERBSTEMSPRE "all the time" ; 
PV/kamwaci+:kâmwâci VERBSTEMSPRE "quietly" ; 
PV/kaspi+:kâspi VERBSTEMSPRE "crunching" ; 
PV/kawi+:kâwi VERBSTEMSPRE "again; back, in return" ; 
PV/ke+:kê VERBSTEMSPRE "grammatical preverb; future, conditional: shall; defines a changed conjunct clause" ; 
PV/kekaci+:kêkâci VERBSTEMSPRE "almost" ; 
PV/ket+:kêt VERBSTEMSPRE "take off, remove" ; 
PV/ketiski+:kêtiski VERBSTEMSPRE "to exact measure" ; 
PV/kici+:kici VERBSTEMSPRE "so that" ; 
PV/kihci+:kihci VERBSTEMSPRE "great, big, important" ; 
PV/kika+:kika VERBSTEMSPRE "grammatical preverb; future; defines a conjunct clause" ; 
PV/kipi+:kipi VERBSTEMSPRE "blocking" ; 
PV/kisci+:kisci VERBSTEMSPRE "big" ; 
PV/kise+:kisê VERBSTEMSPRE "great, gentle" ; 
PV/kisipi+:kisipi VERBSTEMSPRE "end, finish, ending" ; 
PV/kisiska+:kisiskâ VERBSTEMSPRE "fast, quickly" ; 
PV/kisiwi+:kisiwi VERBSTEMSPRE "anger" ; 
PV/kisiwi+:kisîwi VERBSTEMSPRE "angrily, in anger" ; 
PV/kita+:kita VERBSTEMSPRE "[grammatical preverb]; future: will, shall; infinitive; optative: ought, should" ; 
@U.joiner.hyphen@PV/kita_ki+:@U.joiner.hyphen@kita-kî VERBSTEMSPRE "can, be able to; may; ought to" ; 
@U.joiner.NULL@PV/kita_ki+:@U.joiner.NULL@kitakî VERBSTEMSPRE "can, be able to; may; ought to" ; 
PV/kitimaki+:kitimâki VERBSTEMSPRE "pitiable, pitiably" ; 
PV/kiye+:kiyê VERBSTEMSPRE "[grammatical preverb; future; in changed conjunct clauses]" ; 
PV/kiyi+:kiyi VERBSTEMSPRE "[grammatical preverb; future; defines a conjunct clause]" ; 
! PV/ki+:kî VERBSTEMSPRE "[grammatical preverb; past, completion]" ; 
PV/kimoci+:kîmôci VERBSTEMSPRE "secretly, by stealth" ; 
PV/kipi+:kîpi VERBSTEMSPRE "quickly" ; 
PV/kisi+:kîsi VERBSTEMSPRE "finish; completely, to completion; completing, having done" ; 
PV/kiski+:kîski VERBSTEMSPRE "severing, breaking, cutting off" ; 
PV/kisopwe+:kîsopwê VERBSTEMSPRE "with hot weather" ; 
PV/kiwaci+:kîwâci VERBSTEMSPRE "orphaned, stray; lonely, desolately" ; 
PV/kiwe+:kîwê VERBSTEMSPRE "back, homeward" ; 
PV/koci+:koci VERBSTEMSPRE "try to" ; 
PV/kota+:kôta VERBSTEMSPRE "long for, be deprived of" ; 
PV/kotate+:kôtatê VERBSTEMSPRE "at a loss, making no attempt" ; 
PV/kwataki+:kwataki VERBSTEMSPRE "distressing, tormenting, tortuous" ; 
PV/kwayako+:kwayako VERBSTEMSPRE "taking out, directly" ; 
PV/kwayaski+:kwayaski VERBSTEMSPRE "properly" ; 
PV/kwayasko+:kwayasko VERBSTEMSPRE "straight; properly, correctly" ; 
PV/kwayaci+:kwayâci VERBSTEMSPRE "in readiness, already; in preparation; beforehand" ; 
PV/kwahci+:kwâhci VERBSTEMSPRE "far off" ; 
PV/kwaskwe+:kwâskwê VERBSTEMSPRE "upwards" ; 
PV/kwataki+:kwâtaki VERBSTEMSPRE "distressing, tormenting, tortuous" ; 
PV/kweski+:kwêski VERBSTEMSPRE "turning" ; 
PV/kwetawi+:kwêtawi VERBSTEMSPRE "doubtful" ; 
PV/kwitawi+:kwîtawi VERBSTEMSPRE "impatiently" ; 
PV/maci+:maci VERBSTEMSPRE "bad, evil, wicked, wrong, ill" ; 
@U.joiner.hyphen@PV/maci_manitowi+:@U.joiner.hyphen@maci-manitowi VERBSTEMSPRE "evil, devilish; Devil's" ; 
@U.joiner.NULL@PV/maci_manitowi+:@U.joiner.NULL@macimanitowi VERBSTEMSPRE "evil, devilish; Devil's" ; 
PV/mahti+:mahti VERBSTEMSPRE "Let us; hortatory" ; ! From NS 152 
PV/mana+:manâ VERBSTEMSPRE "beware of, careful not to, avoid doing" ; 
PV/mani+:mani VERBSTEMSPRE "with the intent of, with the purpose of" ; 
PV/masta+:mastâ VERBSTEMSPRE "later" ; 
PV/matwe+:matwê VERBSTEMSPRE "audibly, visibly; perceptibly; loudly; heard or seen from a distance" ; 
PV/maaci+:mâci VERBSTEMSPRE "begin to, start to; commencement; initially" ; 
PV/mahi+:mâhi VERBSTEMSPRE "downstream" ; 
PV/mamawi+:mâmawi VERBSTEMSPRE "together; in full number of them all, altogether, all together as a group" ; 
PV/maninakisko+:mâninâkisko VERBSTEMSPRE "without hesitation, entirely" ; 
PV/maski+:mâski VERBSTEMSPRE "crippled; defective, deformed" ; 
PV/mayaci+:mâyâci VERBSTEMSPRE "bad" ; 
PV/mayi+:mâyi VERBSTEMSPRE "bad, evil; badly, evilly, wickedly" ; 
PV/mecimwaci+:mêcimwâci VERBSTEMSPRE "permanently, for good" ; 
PV/mêkwa+:mêkwâ VERBSTEMSPRE "currently, presently, right now; while, during, in the meantime, in the act or place" ; 
PV/mesci+:mêsci VERBSTEMSPRE "exhaustively, till all is gone" ; 
PV/mesti+:mêsti VERBSTEMSPRE "it is used up, it is burnt out, it is spent" ; 
PV/mihko+:mihko VERBSTEMSPRE "red" ; 
PV/mihyawe+:mihyawê VERBSTEMSPRE "with fur or body hair" ; 
PV/misakame+:misakâmê VERBSTEMSPRE "all the way" ; 
PV/misi+:misi VERBSTEMSPRE "big, greatly; much, a lot; very, extremely, to the extreme" ; 
PV/mistiko+:mistiko VERBSTEMSPRE "wood, of wood, wooden" ; 
PV/miyo+:miyo VERBSTEMSPRE "good, well, beautifully" ; 
PV/mosci+:mosci VERBSTEMSPRE "just, merely, plainly, simply, directly, without mediation, without instrumentality; by hand" ; 
PV/mohco+:môhco VERBSTEMSPRE "silly, crazy" ; 
PV/mwayi+:mwayî VERBSTEMSPRE "before, prior to" ; 
PV/nahi+:nahi VERBSTEMSPRE "well, fair" ; 
PV/nahta+:nahtâ VERBSTEMSPRE "able; good at, competent, practised, experienced, skillful at, expert at, known as one who does s.t. habitually; well" ; 
PV/naki+:naki VERBSTEMSPRE "stopping" ; 
PV/napaki+:napaki VERBSTEMSPRE "flat" ; 
PV/naspaci+:naspâci VERBSTEMSPRE "opposite, contrarily" ; 
PV/natawi+:natawi VERBSTEMSPRE "go to" ; 
PV/nawaci+:nawaci VERBSTEMSPRE "better" ; 
PV/naci+:nâci VERBSTEMSPRE "getting" ; 
PV/nanitaw+:nânitaw VERBSTEMSPRE "[in negative clauses:] any" ; 
PV/natakasi+:nâtakâsi VERBSTEMSPRE "into the bush country" ; 
PV/nawayawi+:nâwayawi VERBSTEMSPRE "one behind the other, in a row" ; 
PV/nehiyawi+:nêhiyawi VERBSTEMSPRE "Cree, in Cree" ; 
PV/nihta+:nihtâ VERBSTEMSPRE "able; good at, competent, practised, experienced, skillful at, expert at, known as one who does s.t. habitually; well" ; 
PV/nipahi+:nipahi VERBSTEMSPRE "really, very, extremely" ; 
PV/nisihkaci+:nisîhkâci VERBSTEMSPRE "gently, carefully, slowly" ; 
PV/nitawi+:nitawi VERBSTEMSPRE "go and, go to; engaged in" ; 
PV/nihci+:nîhci VERBSTEMSPRE "down, downwards; bottom" ; 
PV/nihtaciwe+:nîhtaciwê VERBSTEMSPRE "downhill, down" ; 
PV/nikani+:nîkâni VERBSTEMSPRE "in front, ahead, at the head, in the future" ; 
PV/nimi+:nîmi VERBSTEMSPRE "take along" ; 
PV/nipa+:nîpâ VERBSTEMSPRE "at night, in the dark" ; 
PV/niso+:nîso VERBSTEMSPRE "two" ; 
PV/nohte+:nôhtê VERBSTEMSPRE "want to, desire to; lack" ; 
PV/ocihci+:ocihci VERBSTEMSPRE "back in time; far back; from before, earlier; having lived long enough for something; chance to, live to, live to see" ; 
PV/ohci+:ohci VERBSTEMSPRE "from there; with, by means of; because, for that reason, therefore, thence; [grammatical preverb; past preverb in negative clauses]" ; 
PV/ohtiskawi+:ohtiskawi VERBSTEMSPRE "facing" ; 
PV/osami+:osâmi VERBSTEMSPRE "too much, because of excess, for" ; 
PV/osawaski+:osâwaski VERBSTEMSPRE "green, blue-green" ; 
PV/osawi+:osâwi VERBSTEMSPRE "yellow, brown" ; 
PV/oski+:oski VERBSTEMSPRE "new, young, first" ; 
PV/otami+:otami VERBSTEMSPRE "busy, occupied, delayed" ; 
PV/o+:ô VERBSTEMSPRE "from there, for that reason; with, by means of; [grammatical preverb]" ; 
PV/oh+:ôh VERBSTEMSPRE "from there, for that reason; with, by means of; [past preverb in negative clauses]" ; 
PV/paci+:paci VERBSTEMSPRE "wrongly, in error" ; 
PV/pahki+:pahki VERBSTEMSPRE "portion of" ; 
PV/pakwano+:pakwâno VERBSTEMSPRE "from memory" ; 
PV/papa+:papâ VERBSTEMSPRE "go around, about, all over" ; 
PV/papami+:papâmi VERBSTEMSPRE "around, about, all over, here and there, hither and thither" ; 
PV/papasi+:papâsi VERBSTEMSPRE "fast, in a hurry, quick" ; 
PV/pasiko+:pasikô VERBSTEMSPRE "get up (from sitting)" ; 
PV/paspi+:paspi VERBSTEMSPRE "through narrow opening" ; 
PV/pahkaci+:pâhkaci VERBSTEMSPRE "fixed, not moving; locked in to a previously stated obligation" ; 
PV/pahko+:pâhko VERBSTEMSPRE "dry" ; 
PV/pasci+:pâsci VERBSTEMSPRE "over, beyond" ; 
PV/pasici+:pâsici VERBSTEMSPRE "stepping over, skipping" ; 
PV/pe+:pê VERBSTEMSPRE "come and; towards, approaching; hither; thence, from there on down; [towards focus]" ; 
PV/peyako+:pêyako VERBSTEMSPRE "alone, only; as one" ; 
PV/pimi+:pimi VERBSTEMSPRE "along, in linear progression; while moving in linear progression" ; 
PV/pimici+:pimici VERBSTEMSPRE "crosswise, from side, at right angle" ; 
PV/pimipahci+:pimipahci VERBSTEMSPRE "running, on the run" ; 
PV/pisci+:pisci VERBSTEMSPRE "accidentally, mistakenly, erroneously" ; 
PV/pihci+:pîhci VERBSTEMSPRE "inside, in, within" ; 
PV/pihtawe+:pîhtawê VERBSTEMSPRE "under; double" ; 
PV/pihtoke+:pîhtokê VERBSTEMSPRE "entering to the inside, entering house" ; 
PV/pikiskaci+:pîkiskâci VERBSTEMSPRE "sorry, sad, lonely" ; 
PV/pimi+:pîmi VERBSTEMSPRE "twisted" ; 
PV/pitosi+:pîtosi VERBSTEMSPRE "different, foreign" ; 
PV/piwi+:pîwi VERBSTEMSPRE "small" ; 
PV/poni+:pôni VERBSTEMSPRE "stop, terminate, cease; after" ; 
PV/posko+:pôsko VERBSTEMSPRE "the same" ; 
PV/pwana+:pwâna VERBSTEMSPRE "unable, fail to" ; 
PV/pwatawi+:pwâtawi VERBSTEMSPRE "unable to do, failing" ; 
PV/saskaci+:saskaci VERBSTEMSPRE "weary, tired of" ; 
PV/sakewe+:sâkêwê VERBSTEMSPRE "behind obstacle to vision, into view" ; 
PV/sapo+:sâpo VERBSTEMSPRE "fully, exhaustively, through, through and through, right through, from end to end; beyond" ; 
PV/saposci+:sâposci VERBSTEMSPRE "through" ; 
PV/sasakici+:sâsakici VERBSTEMSPRE "backwards; supine" ; 
PV/sehke+:sêhkê VERBSTEMSPRE "by itself, of own accord; move ahead of own accord; willingly" ; 
PV/sesawi+:sêsâwi VERBSTEMSPRE "stretching, exercising" ; 
PV/sikaci+:sikaci VERBSTEMSPRE "impatiently, bored with" ; 
PV/simaci+:simaci VERBSTEMSPRE "upright; straightened" ; 
PV/sipwe+:sipwê VERBSTEMSPRE "leaving, departing, going away; starting out, commencement" ; 
PV/sisikoci+:sisikoci VERBSTEMSPRE "suddenly" ; 
PV/sisiwe+:sisiwê VERBSTEMSPRE "spread, scatter" ; 
PV/sikawi+:sîkawi VERBSTEMSPRE "pouring, flooding" ; 
PV/sohkahat+:sôhkahât VERBSTEMSPRE "greatly, powerfully" ; 
PV/sohki+:sôhki VERBSTEMSPRE "hard, strongly, intensively, vigourously, properly" ; 
PV/soniyawi+:sôniyâwi VERBSTEMSPRE "with respect to money, in financial matters" ; 
PV/ta+:ta VERBSTEMSPRE "[grammatical preverb: future; infinitive]" ; 
@U.joiner.hyphen@PV/ta_ki+:@U.joiner.hyphen@ta-kî VERBSTEMSPRE "can, be able to; should, ought to" ; 
@U.joiner.NULL@PV/ta_ki+:@U.joiner.NULL@takî VERBSTEMSPRE "can, be able to; should, ought to" ; 
PV/tahci+:tahci VERBSTEMSPRE "coming apart, undone" ; 
PV/tahki+:tahki VERBSTEMSPRE "repeated action, always, constantly ;; receiving a chill, cold" ; 
PV/tahkohci+:tahkohci VERBSTEMSPRE "on top" ; 
PV/tahto+:tahto VERBSTEMSPRE "as many as" ; 
PV/takahki+:takahki VERBSTEMSPRE "good, nice" ; 
PV/tako+:tako VERBSTEMSPRE "in addition to, on top, over and above; with, having along, also" ; 
PV/tasi+:tasi VERBSTEMSPRE "for such a time, for the duration; an action at a time, while" ; 
PV/tah+:tâh VERBSTEMSPRE "would, ought to; likely to" ; 
PV/tahci+:tâhci VERBSTEMSPRE "on the top" ; 
PV/tapi+:tâpi VERBSTEMSPRE "through the same place" ; 
PV/tapisi+:tâpisi VERBSTEMSPRE "threading, inserting" ; 
PV/tehci+:têhci VERBSTEMSPRE "on, on top of something" ; 
PV/tepi+:têpi VERBSTEMSPRE "sufficiently; enough; reaching" ; 
PV/tewi+:têwi VERBSTEMSPRE "pain" ; 
PV/teyi+:têyi VERBSTEMSPRE "pain" ; 
PV/tipi+:tipi VERBSTEMSPRE "equal" ; 
PV/tita+:tita VERBSTEMSPRE "[grammatical preverb; future]" ; 
PV/tomi+:tômi VERBSTEMSPRE "oily, greasy" ; 
PV/wahke+:wahkê VERBSTEMSPRE "addicted to, easily led to" ; 
PV/wani+:wani VERBSTEMSPRE "dim, dark, indistinctly, blurred; lose; destroy" ; 
PV/wayawi+:wayawî VERBSTEMSPRE "outside; out from inside, out from the tipi" ; 
PV/wayesi+:wayêsi VERBSTEMSPRE "deceitfully" ; 
PV/wa+:wâ VERBSTEMSPRE "intend to, be about to" ; 
PV/wah+:wâh VERBSTEMSPRE "whenever in future" ; 
PV/waki+:wâki VERBSTEMSPRE "curving" ; 
PV/wapani+:wâpani VERBSTEMSPRE "dawn; at, until dawn" ; 
PV/wapohki+:wâpôhki VERBSTEMSPRE "white" ; 
PV/wasa+:wâsâ VERBSTEMSPRE "around" ; 
PV/wase+:wâsê VERBSTEMSPRE "clear; bright" ; 
PV/wawiye+:wâwiyê VERBSTEMSPRE "round, spherical" ; 
PV/wehci+:wêhci VERBSTEMSPRE "easily" ; 
PV/wiyipi+:wiyîpi VERBSTEMSPRE "dirty looking; dull brown, drab" ; 
PV/wihpi+:wîhpi VERBSTEMSPRE "hollowing out" ; 
PV/wini+:wîni VERBSTEMSPRE "soil, dirty" ; 
PV/wipi+:wîpi VERBSTEMSPRE "dirty, unclean" ; 
PV/wipo+:wîpo VERBSTEMSPRE "narrow" ; 
PV/wisaki+:wîsaki VERBSTEMSPRE "painfully" ; 
PV/wito+:wîto VERBSTEMSPRE "want, intend" ; 
PV/yahki+:yahki VERBSTEMSPRE "act of pushing forward; increasing, increasingly, adding, more and more" ; 
PV/yikate+:yîkatê VERBSTEMSPRE "aside" ; 
PV/yipe+:yîpê VERBSTEMSPRE "on a slant, on a slope, on the side, sideways" ; 
PV/yoski+:yôski VERBSTEMSPRE "soft, softly" ; 


LEXICON VERBSTEMSPRE
@U.joiner.hyphen@@C.cnj@:@U.joiner.hyphen@@C.cnj@- PREVERBS ;
@U.joiner.NULL@@C.cnj@                              PREVERBS ;
@U.joiner.hyphen@@C.cnj@:@U.joiner.hyphen@@C.cnj@- REDUPL ;
@U.joiner.NULL@@C.cnj@                              REDUPL ;
@U.joiner.hyphen@@C.cnj@:@U.joiner.hyphen@@C.cnj@- WICI ;
@U.joiner.NULL@@C.cnj@                              WICI ;

LEXICON REDUPL
RdplW+:%^DUPL1ay2 VERBSTEMSPRE_REDUPL ;
RdplS+:%^DUPL1âh  VERBSTEMSPRE_REDUPL ;
@U.joiner.NULL@RdplW+RdplS+:@U.joiner.NULL@%^DUPL2ay3%^DUPL1âh       VERBSTEMSPRE_REDUPL ;
@U.joiner.hyphen@RdplW+RdplS+:@U.joiner.hyphen@%^DUPL2ay3-%^DUPL1âh VERBSTEMSPRE_REDUPL ;
! < "RdplW+":0 0:%^DUPL1 0:a 0:"y2" > VERBSTEMSPRE_REDUPL ;
! < "RdplS+":0 0:%^DUPL1 0:â 0:h > VERBSTEMSPRE_REDUPL ;
! < "RdplW+":0 0:%^DUPL2 0:a 0:"y3" "@U.joiner.NULL@" "RdplS+":0 0:%^DUPL1 0:â 0:h > VERBSTEMSPRE_REDUPL ;
! < "RdplW+":0 0:%^DUPL2 0:a 0:"y3" "@U.joiner.hyphen@" 0:- "RdplS+":0 0:%^DUPL1 0:â 0:h > VERBSTEMSPRE_REDUPL ;

LEXICON VERBSTEMSPRE_REDUPL
@U.joiner.NULL@@C.cnj@:@U.joiner.NULL@@C.cnj@%>       WICI ;
@U.joiner.hyphen@@C.cnj@:@U.joiner.hyphen@@C.cnj@-%> WICI ;

LEXICON WICI
@U.wici.NULL@ VERBSTEMS ;
@U.wici.wici@@U.joiner.NULL@:@U.wici.wici@@U.joiner.NULL@wîci%> VERBSTEMS ;
@U.wici.wici@@U.joiner.hyphen@:@U.wici.wici@@U.joiner.hyphen@wîci-%> VERBSTEMS ;

!! Now, lexc directs us to the ../stems/verbs.lexc file,
!! where we find all the verbal stems. The suffixes are then
!! found in the section "Suffixes" right underneath.

! ===============================================================
! ===============================================================
! ===============================================================
! ===============================================================
! ===============================================================

!! !!!Suffixes

!! fst:
!! AICONJ:  stem
!! AICONJw: stem (excl w)
! 
!! Wolv:
!! AICONJ_n
!! AICONJ_w

! Auxiliary lexica for the verb dump

LEXICON AICONJ_n 
VAIn ;
LEXICON AICONJ_v 
VAIw ;


!! LEXICON TACONJ_3 
!! TACONJ_2 ;
!! 
!! LEXICON TACONJ_4 
!! TACONJ_2 ;

! LEXICON TICONJi  ! Trond dymmy delete
! # ;


!! !!! Intransitive inanimate (II)
!      ===========================
!      ===========================

!!! STEM CLASS

LEXICON VIIw !!= @CODE@  
+V+II: VIIw_WICI ;

LEXICON VIIw_SG !!= @CODE@  
+V+II: VIIw_SG_WICI ;

LEXICON VIIw_PL !!= @CODE@  
+V+II: VIIw_PL_WICI ;

LEXICON VIIn !!= @CODE@  
+V+II: VIIn_WICI ;

LEXICON VIIn_SG !!= @CODE@  
+V+II: VIIn_SG_WICI ;

LEXICON VIIn_PL !!= @CODE@  
+V+II: VIIn_PL_WICI ;

!!! WICI 
!!!NOTE: II do not take this morpheme, so all forms should be null flagged.

! ===========================================================
! ===========================================================
!!!!! -w final verbs (refers to the 3 SG form ending) !!!!!
! ===========================================================
! ===========================================================

LEXICON VIIw_WICI !!!! 
@U.wici.NULL@ VIIw_ORDER ;

LEXICON VIIw_SG_WICI !!!! 
@U.wici.NULL@ VIIw_SG_ORDER ;

LEXICON VIIw_PL_WICI !!!! 
@U.wici.NULL@ VIIw_PL_ORDER ;

! ===========================================================
! ===========================================================
!!!!! -n final verbs (refers to the 3 SG form ending) !!!!!
! ===========================================================
! ===========================================================

LEXICON VIIn_WICI !!!! 
@U.wici.NULL@ VIIn_ORDER ;

LEXICON VIIn_SG_WICI !!!! singular only
@U.wici.NULL@ VIIn_SG_ORDER ;

LEXICON VIIn_PL_WICI !!!! plural only
@U.wici.NULL@ VIIn_PL_ORDER ;

!!! ORDERS

! ===========================================================
! ===========================================================
!!!!! -w final verbs (refers to the 3 SG form ending) !!!!!
! ===========================================================
! ===========================================================

LEXICON VIIw_ORDER !!= @CODE@ 
@U.order.indep@+Ind:@U.order.indep@ VIIw_IND_TENSE ;
@U.order.cnj@+Cnj:@U.order.cnj@ VIIw_CNJ_TENSE ;
@U.order.FutCon@+Fut+Cond:@U.order.FutCon@ VIIw_FUT_CON_PERSON ;

! @U.order.indep@+Ind:@U.order.indep@ VIIw_IND_TENSE ; !
! @U.order.cnj@+Cnj:@U.order.cnj@ VIIw_CNJ_TENSE ; !
! @U.order.FutCon@+Fut+Cond:@U.order.indep@ VIIw_FUT_CON_PERSON ;!

LEXICON VIIw_SG_ORDER !!= @CODE@ singular only
@U.order.indep@+Ind:@U.order.indep@  VIIw_SG_IND_TENSE ; !
@U.order.indep@+Cnj:@U.order.indep@ VIIw_SG_CNJ_TENSE ; !
@U.order.FutCon@+Fut+Cond:@U.order.indep@ VIIw_FUT_CON_PERSON ;!

LEXICON VIIw_PL_ORDER !!= @CODE@ plural only 
@U.order.indep@+Ind:@U.order.indep@ VIIw_PL_IND_TENSE ; !
@U.order.cnj@+Cnj:@U.order.cnj@ VIIw_PL_CNJ_TENSE ; !
@U.order.FutCon@+Fut+Cond:@U.order.indep@ VIIw_PL_FUT_CON_PERSON ;!

! ===========================================================
! ===========================================================
!!!!! -n final verbs (refers to the 3 SG form ending) !!!!!
! ===========================================================
! ===========================================================

LEXICON VIIn_ORDER !!= @CODE@ 
@U.order.indep@+Ind:@U.order.indep@ VIIn_IND_TENSE ; !
@U.order.cnj@+Cnj:@U.order.cnj@ VIIn_CNJ_TENSE ; !
@U.order.FutCon@+Fut+Cond:@U.order.indep@ VIIn_FUT_CON_PERSON ;!

LEXICON VIIn_SG_ORDER !!= @CODE@ singular only
@U.order.indep@+Ind:@U.order.indep@ VIIn_SG_IND_TENSE ; !
@U.order.cnj@+Cnj:@U.order.cnj@ VIIn_SG_CNJ_TENSE ; !
@U.order.FutCon@+Fut+Cond:@U.order.indep@ VIIn_FUT_CON_PERSON ;!

LEXICON VIIn_PL_ORDER !!= @CODE@ plural only
@U.order.indep@+Ind:@U.order.indep@ VIIn_PL_IND_TENSE ; !
@U.order.cnj@+Cnj:@U.order.cnj@ VIIn_PL_CNJ_TENSE ; !
@U.order.FutCon@+Fut+Cond:@U.order.indep@ VIIn_PL_FUT_CON_PERSON ;!

!!! TENSES

! ===========================================================
! ===========================================================
!!!!! -w final verbs (refers to the 3 SG form ending) !!!!!
! ===========================================================
! ===========================================================

LEXICON VIIw_IND_TENSE
@U.tense.Prs@+Prs:@U.tense.Prs@ VIIw_IND_PERSON ; !
@U.tense.Prt@+Prt:@U.tense.Prt@ VIIw_IND_PERSON ; !
@U.tense.FutDef@+Fut+Def:@U.tense.FutDef@ VIIw_IND_PERSON ; !
@U.tense.FutInt@+Fut+Int:@U.tense.FutInt@ VIIw_IND_PERSON ; !

LEXICON VIIw_CNJ_TENSE
@U.tense.Prs@+Prs:@U.tense.Prs@ VIIw_CNJ_PERSON ; !
@U.tense.Prt@+Prt:@U.tense.Prt@ VIIw_CNJ_PERSON ; !
@U.tense.FutInt@+Fut+Int:@U.tense.FutInt@ VIIw_CNJ_PERSON ; !

LEXICON VIIw_SG_IND_TENSE !!= @CODE@ plural only
@U.tense.Prs@+Prs:@U.tense.Prs@ VIIw_SG_IND_PERSON ; !
@U.tense.Prt@+Prt:@U.tense.Prt@ VIIw_SG_IND_PERSON ; !
@U.tense.FutDef@+Fut+Def:@U.tense.FutDef@ VIIw_SG_IND_PERSON ; !
@U.tense.FutInt@+Fut+Int:@U.tense.FutInt@ VIIw_SG_IND_PERSON ; !

LEXICON VIIw_SG_CNJ_TENSE !!= @CODE@ plural only
@U.tense.Prs@+Prs:@U.tense.Prs@ VIIw_SG_CNJ_PERSON ; !
@U.tense.Prt@+Prt:@U.tense.Prt@ VIIw_SG_CNJ_PERSON ; !
@U.tense.FutInt@+Fut+Int:@U.tense.FutInt@ VIIw_SG_CNJ_PERSON ; !

LEXICON VIIw_PL_IND_TENSE !!= @CODE@ plural only
@U.tense.Prs@+Prs:@U.tense.Prs@ VIIw_PL_IND_PERSON ; !
@U.tense.Prt@+Prt:@U.tense.Prt@ VIIw_PL_IND_PERSON ; !
@U.tense.FutDef@+Fut+Def:@U.tense.FutDef@ VIIw_PL_IND_PERSON ; !
@U.tense.FutInt@+Fut+Int:@U.tense.FutInt@ VIIw_PL_IND_PERSON ; !

LEXICON VIIw_PL_CNJ_TENSE !!= @CODE@ plural only
@U.tense.Prs@+Prs:@U.tense.Prs@ VIIw_PL_CNJ_PERSON ; !
@U.tense.Prt@+Prt:@U.tense.Prt@ VIIw_PL_CNJ_PERSON ; !
@U.tense.FutInt@+Fut+Int:@U.tense.FutInt@ VIIw_PL_CNJ_PERSON ; !

! ===========================================================
! ===========================================================
!!!!! -n final verbs (refers to the 3 SG form ending) !!!!!
! ===========================================================
! ===========================================================

LEXICON VIIn_IND_TENSE
@U.tense.Prs@+Prs:@U.tense.Prs@ VIIn_IND_PERSON ; !
@U.tense.Prt@+Prt:@U.tense.Prt@ VIIn_IND_PERSON ; !
@U.tense.FutDef@+Fut+Def:@U.tense.FutDef@ VIIn_IND_PERSON ; !
@U.tense.FutInt@+Fut+Int:@U.tense.FutInt@ VIIn_IND_PERSON ; !

LEXICON VIIn_CNJ_TENSE
@U.tense.Prs@+Prs:@U.tense.Prs@ VIIn_CNJ_PERSON ; !
@U.tense.Prt@+Prt:@U.tense.Prt@ VIIn_CNJ_PERSON ; !
@U.tense.FutInt@+Fut+Int:@U.tense.FutInt@ VIIn_CNJ_PERSON ; !

LEXICON VIIn_SG_IND_TENSE !!= @CODE@ plural only
@U.tense.Prs@+Prs:@U.tense.Prs@ VIIn_SG_IND_PERSON ; !
@U.tense.Prt@+Prt:@U.tense.Prt@ VIIn_SG_IND_PERSON ; !
@U.tense.FutDef@+Fut+Def:@U.tense.FutDef@ VIIn_SG_IND_PERSON ; !
@U.tense.FutInt@+Fut+Int:@U.tense.FutInt@ VIIn_SG_IND_PERSON ; !

LEXICON VIIn_SG_CNJ_TENSE !!= @CODE@ plural only
@U.tense.Prs@+Prs:@U.tense.Prs@ VIIn_SG_CNJ_PERSON ; !
@U.tense.Prt@+Prt:@U.tense.Prt@ VIIn_SG_CNJ_PERSON ; !
@U.tense.FutInt@+Fut+Int:@U.tense.FutInt@ VIIn_SG_CNJ_PERSON ; !

LEXICON VIIn_PL_IND_TENSE !!= @CODE@ plural only
@U.tense.Prs@+Prs:@U.tense.Prs@ VIIn_PL_IND_PERSON ; !
@U.tense.Prt@+Prt:@U.tense.Prt@ VIIn_PL_IND_PERSON ; !
@U.tense.FutDef@+Fut+Def:@U.tense.FutDef@ VIIn_PL_IND_PERSON ; !
@U.tense.FutInt@+Fut+Int:@U.tense.FutInt@ VIIn_PL_IND_PERSON ; !

LEXICON VIIn_PL_CNJ_TENSE !!= @CODE@ plural only
@U.tense.Prs@+Prs:@U.tense.Prs@ VIIn_PL_CNJ_PERSON ; !
@U.tense.Prt@+Prt:@U.tense.Prt@ VIIn_PL_CNJ_PERSON ; !
@U.tense.FutInt@+Fut+Int:@U.tense.FutInt@ VIIn_PL_CNJ_PERSON ; !

!!! PERSON

! ===========================================================
! ===========================================================
!!!!! -w final verbs (refers to the 3 SG form ending) !!!!!
! ===========================================================
! ===========================================================

LEXICON VIIw_IND_PERSON !!= @CODE@ 
@U.person.NULL@ VIIw_IND_NULL ;

LEXICON VIIw_CNJ_PERSON !!= @CODE@ 
@U.person.NULL@ VIIw_CNJ_NULL ;

LEXICON VIIw_FUT_CON_PERSON !!= @CODE@ 
@U.person.NULL@ VIIw_FUT_CON_NULL ;

LEXICON VIIw_SG_IND_PERSON !!= @CODE@ plural only
@U.person.NULL@ VIIw_IND_SG_SUFFIX ;

LEXICON VIIw_SG_CNJ_PERSON !!= @CODE@ plural only
@U.person.NULL@ VIIw_CNJ_SG_SUFFIX ;

LEXICON VIIw_SG_FUT_CON_PERSON !!= @CODE@ plural only
@U.person.NULL@ VIIw_FUT_CON_SG_SUFFIX ;

LEXICON VIIw_PL_IND_PERSON !!= @CODE@ plural only
@U.person.NULL@ VIIw_IND_PL_SUFFIX ;

LEXICON VIIw_PL_CNJ_PERSON !!= @CODE@ plural only
@U.person.NULL@ VIIw_CNJ_PL_SUFFIX ;

LEXICON VIIw_PL_FUT_CON_PERSON !!= @CODE@ plural only
@U.person.NULL@ VIIw_FUT_CON_PL_SUFFIX ;

! ===========================================================
! ===========================================================
!!!!! -n final verbs (refers to the 3 SG form ending) !!!!!
! ===========================================================
! ===========================================================

LEXICON VIIn_IND_PERSON !!= @CODE@ 
@U.person.NULL@ VIIn_IND_NULL ;

LEXICON VIIn_CNJ_PERSON !!= @CODE@ 
@U.person.NULL@ VIIn_CNJ_NULL ;

LEXICON VIIn_FUT_CON_PERSON !!= @CODE@ 
@U.person.NULL@ VIIn_FUT_CON_NULL ;

LEXICON VIIn_SG_IND_PERSON !!= @CODE@ plural only
@U.person.NULL@ VIIn_IND_SG_SUFFIX ;

LEXICON VIIn_SG_CNJ_PERSON !!= @CODE@ plural only
@U.person.NULL@ VIIn_CNJ_SG_SUFFIX ;

LEXICON VIIn_SG_FUT_CON_PERSON !!= @CODE@ plural only
@U.person.NULL@ VIIn_FUT_CON_SG_SUFFIX ;

LEXICON VIIn_PL_IND_PERSON !!= @CODE@ plural only
@U.person.NULL@ VIIn_IND_PL_SUFFIX ;

LEXICON VIIn_PL_CNJ_PERSON !!= @CODE@ plural only
@U.person.NULL@ VIIn_CNJ_PL_SUFFIX ;

LEXICON VIIn_PL_FUT_CON_PERSON !!= @CODE@ plural only
@U.person.NULL@ VIIn_FUT_CON_PL_SUFFIX ;

!!! SUFFIXES

! ********************
!!!! INDEPENDENT !!!!
! *********************


! ===========================================================
! ===========================================================
!!!!! -w final verbs (refers to the 3 SG form ending) !!!!!
! ===========================================================
! ===========================================================

LEXICON VIIw_IND_NULL !!= @CODE@
VIIw_IND_SG_SUFFIX ;
VIIw_IND_PL_SUFFIX ;

LEXICON VIIw_IND_SG_SUFFIX   !!= @CODE@ singular
+3Sg:%>w # ;
+4Sg:%>yiw # ;

LEXICON VIIw_IND_PL_SUFFIX  !!= @CODE@ plural
+3Pl:%>wa # ;
+4Pl:%>yiwa # ;

! ===========================================================
! ===========================================================
!!!!! -n final verbs (refers to the 3 SG form ending) !!!!!
! ===========================================================
! ===========================================================


LEXICON VIIn_IND_NULL !!= @CODE@
VIIn_IND_SG_SUFFIX ;
VIIn_IND_PL_SUFFIX ;

LEXICON VIIn_IND_SG_SUFFIX   !!= @CODE@ w final singular
+3Sg:%> # ;
+4Sg:%>iyiw # ;

LEXICON VIIn_IND_PL_SUFFIX   !!= @CODE@ w final plural
+3Pl:%>wa # ;
+4Pl:%>iyiwa # ;


! ******************
!!!! CONJUNCT !!!!
! ******************


! ===========================================================
! ===========================================================
!!!!! -w final verbs (refers to the 3 SG form ending) !!!!!
! ===========================================================
! ===========================================================

LEXICON VIIw_CNJ_NULL !!= @CODE@
VIIw_CNJ_SG_SUFFIX ;
VIIw_CNJ_PL_SUFFIX ;

LEXICON VIIw_CNJ_SG_SUFFIX   !!= @CODE@ singular
+3Sg:%>%^NIIk # ;
+4Sg:%>yik # ;

LEXICON VIIw_CNJ_PL_SUFFIX  !!= @CODE@ plural
+3Pl:%>%^NIIki # ;
+4Pl:%>iyiki # ;

! ===========================================================
! ===========================================================
!!!!! -n final verbs (refers to the 3 SG form ending) !!!!!
! ===========================================================
! ===========================================================

LEXICON VIIn_CNJ_NULL !!= @CODE@
VIIn_CNJ_SG_SUFFIX ;
VIIn_CNJ_PL_SUFFIX ;

LEXICON VIIn_CNJ_SG_SUFFIX   !!= @CODE@ w final singular
+3Sg:%>%^NIIk # ;
+4Sg:%>iyik # ;

LEXICON VIIn_CNJ_PL_SUFFIX   !!= @CODE@ w final plural
+3Pl:%>%^NIIki # ;
+4Pl:%>iyiki # ;

! ****************************
!!!! FUTURE CONDITIONAL !!!!
! ****************************


! ===========================================================
! ===========================================================
!!!!! -w final verbs (refers to the 3 SG form ending) !!!!!
! ===========================================================
! ===========================================================

LEXICON VIIw_FUT_CON_NULL !!= @CODE@
VIIw_FUT_CON_SG_SUFFIX ;
VIIw_FUT_CON_PL_SUFFIX ;

LEXICON VIIw_FUT_CON_SG_SUFFIX   !!= @CODE@ singular
+3Sg:%>%^NIIki # ;
+4Sg:%>yiki # ;

LEXICON VIIw_FUT_CON_PL_SUFFIX  !!= @CODE@ plural
+3Pl:%>%^NIIkwâwi # ;
+4Pl:%>iyikwâwi # ;

! ===========================================================
! ===========================================================
!!!!! -n final verbs (refers to the 3 SG form ending) !!!!!
! ===========================================================
! ===========================================================

LEXICON VIIn_FUT_CON_NULL !!= @CODE@
VIIn_FUT_CON_SG_SUFFIX ;
VIIn_FUT_CON_PL_SUFFIX ;

LEXICON VIIn_FUT_CON_SG_SUFFIX   !!= @CODE@ w final singular
+3Sg:%>%^NIIki # ;
+4Sg:%>iyiki # ;

LEXICON VIIn_FUT_CON_PL_SUFFIX   !!= @CODE@ w final plural
+3Pl:%>%^NIIkwâwi # ;
+4Pl:%>iyikwâwi # ;


!! !!! Intransitive animate (AI)
!      ===========================
!      ===========================

!!! STEM CLASS

! LEXICON VAIw !!= @CODE@ 
! +V+AI: VAICONJw_WICI ;

LEXICON VAIw !!= @CODE@ 
+V+AI: VAIw_WICI ;

LEXICON VAIw_PL !!= @CODE@ 
+V+AI: VAIw_PL_WICI ;

LEXICON VAIn !!= @CODE@ 
+V+AI: VAIn_WICI ;

LEXICON VAIn_PL !!= @CODE@ 
+V+AI: VAIn_PL_WICI ;

!!! WICI

! ===========================================================
! ===========================================================
!!!!! -w final verbs (refers to the 3 SG form ending) !!!!!
! ===========================================================
! ===========================================================

LEXICON VAIw_WICI !!!!
@U.wici.NULL@ VAIw_ORDER ;
@U.wici.wici@+Der/Comm+V+TA:@U.wici.wici@m VTAcw_ORDER ;

LEXICON VAIw_PL_WICI !!!! plural only
@U.wici.NULL@ VAIw_PL_ORDER ;
@U.wici.wici@+Der/Comm+V+TA:@U.wici.wici@m VTAcw_PL_ORDER ;

! ===========================================================
! ===========================================================
!!!!! -n final verbs (refers to the 3 SG form ending) !!!!!
! ===========================================================
! ===========================================================

LEXICON VAIn_WICI !!!!
@U.wici.NULL@ VAIn_ORDER ;
@U.wici.wici@+Der/Comm+V+TA:@U.wici.wici@im VTAcw_ORDER ;

LEXICON VAIn_PL_WICI !!!! plural only
@U.wici.NULL@ VAIn_PL_ORDER ;
@U.wici.wici@+Der/Comm+V+TA:@U.wici.wici@im VTAcw_PL_ORDER ;

!!! ORDERS

! ===========================================================
! ===========================================================
!!!!! -w final verbs (refers to the 3 SG form ending) !!!!!
! ===========================================================
! =========================================================== ! NOTE: imperative and fut con do not take tense

LEXICON VAIw_ORDER !!= @CODE@
@U.order.indep@+Ind:@U.order.indep@ VAIw_IND_TENSE ; !
@U.order.cnj@+Cnj:@U.order.cnj@ VAIw_CNJ_TENSE ; !
@U.order.imp@+Imp:@U.order.imp@  VAIw_IMP_PERSON ; !
@U.order.FutCon@+Fut+Cond:@U.order.FutCon@ VAIw_FUT_CON_PERSON ; !

LEXICON VAIw_PL_ORDER !!= @CODE@ plural only 
@U.order.indep@+Ind:@U.order.indep@ VAIw_PL_IND_TENSE ; !
@U.order.cnj@+Cnj:@U.order.cnj@ VAIw_PL_CNJ_TENSE ; !
@U.order.imp@+Imp:@U.order.imp@  VAIw_PL_IMP_PERSON ; !
@U.order.FutCon@+Fut+Cond:@U.order.FutCon@ VAIw_PL_FUT_CON_PERSON ; !

! ===========================================================
! ===========================================================
!!!!! -n final verbs (refers to the 3 SG form ending) !!!!!
! ===========================================================
! =========================================================== ! NOTE: imperative and fut con do not take tense

LEXICON VAIn_ORDER !!= @CODE@
@U.order.indep@+Ind:@U.order.indep@ VAIn_IND_TENSE ; !
@U.order.cnj@+Cnj:@U.order.cnj@ VAIn_CNJ_TENSE ; !
@U.order.imp@+Imp:@U.order.imp@  VAIn_IMP_PERSON ; !
@U.order.FutCon@+Fut+Cond:@U.order.FutCon@ VAIn_FUT_CON_PERSON ; !

LEXICON VAIn_PL_ORDER !!= @CODE@ plural only  
@U.order.indep@+Ind:@U.order.indep@ VAIn_PL_IND_TENSE ; !
@U.order.cnj@+Cnj:@U.order.cnj@ VAIn_PL_CNJ_TENSE ; !
@U.order.imp@+Imp:@U.order.imp@  VAIn_PL_IMP_PERSON ; !
@U.order.FutCon@+Fut+Cond:@U.order.FutCon@ VAIn_PL_FUT_CON_PERSON ; !

!!! TENSES

! ===========================================================
! ===========================================================
!!!!! -w final verbs (refers to the 3 SG form ending) !!!!!
! ===========================================================
! ===========================================================

LEXICON VAIw_IND_TENSE
@U.tense.Prs@+Prs:@U.tense.Prs@ VAIw_IND_PERSON ; !
@U.tense.Prt@+Prt:@U.tense.Prt@ VAIw_IND_PERSON ; !
@U.tense.FutDef@+Fut+Def:@U.tense.FutDef@ VAIw_IND_PERSON ; !
@U.tense.FutInt@+Fut+Int:@U.tense.FutInt@ VAIw_IND_PERSON ; !

LEXICON VAIw_CNJ_TENSE
@U.tense.Prs@+Prs:@U.tense.Prs@ VAIw_CNJ_PERSON ; !
@U.tense.Prt@+Prt:@U.tense.Prt@ VAIw_CNJ_PERSON ; !
@U.tense.FutInt@+Fut+Int:@U.tense.FutInt@ VAIw_CNJ_PERSON ; !

LEXICON VAIw_PL_IND_TENSE !!= @CODE@ plural only
@U.tense.Prs@+Prs:@U.tense.Prs@ VAIw_PL_IND_PERSON ; !
@U.tense.Prt@+Prt:@U.tense.Prt@ VAIw_PL_IND_PERSON ; !
@U.tense.FutDef@+Fut+Def:@U.tense.FutDef@ VAIw_PL_IND_PERSON ; !
@U.tense.FutInt@+Fut+Int:@U.tense.FutInt@ VAIw_PL_IND_PERSON ; !

LEXICON VAIw_PL_CNJ_TENSE !!= @CODE@ plural only
@U.tense.Prs@+Prs:@U.tense.Prs@ VAIw_PL_CNJ_PERSON ; !
@U.tense.Prt@+Prt:@U.tense.Prt@ VAIw_PL_CNJ_PERSON ; !
@U.tense.FutInt@+Fut+Int:@U.tense.FutInt@ VAIw_PL_CNJ_PERSON ; !

! ===========================================================
! ===========================================================
!!!!! -n final verbs (refers to the 3 SG form ending) !!!!!
! ===========================================================
! ===========================================================

LEXICON VAIn_IND_TENSE
@U.tense.Prs@+Prs:@U.tense.Prs@ VAIn_IND_PERSON ; !
@U.tense.Prt@+Prt:@U.tense.Prt@ VAIn_IND_PERSON ; !
@U.tense.FutDef@+Fut+Def:@U.tense.FutDef@ VAIn_IND_PERSON ; !
@U.tense.FutInt@+Fut+Int:@U.tense.FutInt@ VAIn_IND_PERSON ; !

LEXICON VAIn_CNJ_TENSE
@U.tense.Prs@+Prs:@U.tense.Prs@ VAIn_CNJ_PERSON ; !
@U.tense.Prt@+Prt:@U.tense.Prt@ VAIn_CNJ_PERSON ; !
@U.tense.FutInt@+Fut+Int:@U.tense.FutInt@ VAIn_CNJ_PERSON ; !

LEXICON VAIn_PL_IND_TENSE !!= @CODE@ plural only

@U.tense.Prs@+Prs:@U.tense.Prs@ VAIn_PL_IND_PERSON ; !
@U.tense.Prt@+Prt:@U.tense.Prt@ VAIn_PL_IND_PERSON ; !
@U.tense.FutDef@+Fut+Def:@U.tense.FutDef@ VAIn_PL_IND_PERSON ; !
@U.tense.FutInt@+Fut+Int:@U.tense.FutInt@ VAIn_PL_IND_PERSON ; !

LEXICON VAIn_PL_CNJ_TENSE !!= @CODE@ plural only
@U.tense.Prs@+Prs:@U.tense.Prs@ VAIn_PL_CNJ_PERSON ; !
@U.tense.Prt@+Prt:@U.tense.Prt@ VAIn_PL_CNJ_PERSON ; !
@U.tense.FutInt@+Fut+Int:@U.tense.FutInt@ VAIn_PL_CNJ_PERSON ; !


!!! PERSON

! ===========================================================
! ===========================================================
!!!!! -w final verbs (refers to the 3 SG form ending) !!!!!
! ===========================================================
! ===========================================================

LEXICON VAIw_IND_PERSON !!= @CODE@ 
@U.person.NI@ VAIw_IND_NI ;
@U.person.KI@ VAIw_IND_KI ;
@U.person.NULL@ VAIw_IND_NULL ;

LEXICON VAIw_CNJ_PERSON !!= @CODE@ 
@U.person.NULL@ VAIw_CNJ_NULL ;

LEXICON VAIw_FUT_CON_PERSON !!= @CODE@ 

@U.person.NULL@ VAIw_FUT_CON_NULL ;

LEXICON VAIw_IMP_PERSON !!= @CODE@ 
@U.person.NULL@ VAIw_IMP_NULL ;

LEXICON VAIw_PL_IND_PERSON !!= @CODE@ plural only
@U.person.NI@ VAIw_IND_NI_PL_SUFFIX ;
@U.person.KI@ VAIw_IND_KI_PL_SUFFIX ;
@U.person.NULL@ VAIw_IND_NULL_PL_SUFFIX ;

LEXICON VAIw_PL_CNJ_PERSON !!= @CODE@ plural only
@U.person.NULL@ VAIw_CNJ_NULL_PL_SUFFIX ;

LEXICON VAIw_PL_FUT_CON_PERSON !!= @CODE@ plural only
@U.person.NULL@ VAIw_FUT_CON_NULL_PL_SUFFIX ;

LEXICON VAIw_PL_IMP_PERSON !!= @CODE@ plural only
@U.person.NULL@ VAIw_IMP_NULL_PL_SUFFIX ;


! ===========================================================
! ===========================================================
!!!!! -n final verbs (refers to the 3 SG form ending) !!!!!
! ===========================================================
! ===========================================================

LEXICON VAIn_IND_PERSON !!= @CODE@ 
@U.person.NI@ VAIn_IND_NI ;
@U.person.KI@ VAIn_IND_KI ;
@U.person.NULL@ VAIn_IND_NULL ;

LEXICON VAIn_CNJ_PERSON !!= @CODE@ 
@U.person.NULL@ VAIn_CNJ_NULL ;

LEXICON VAIn_FUT_CON_PERSON !!= @CODE@ 
@U.person.NULL@ VAIn_FUT_CON_NULL ;

LEXICON VAIn_IMP_PERSON !!= @CODE@ 
@U.person.NULL@ VAIn_IMP_NULL ;

LEXICON VAIn_PL_IND_PERSON !!= @CODE@ plural only
@U.person.NI@ VAIn_IND_NI_PL_SUFFIX ;
@U.person.KI@ VAIn_IND_KI_PL_SUFFIX ;
@U.person.NULL@ VAIn_IND_NULL_PL_SUFFIX ;

LEXICON VAIn_PL_CNJ_PERSON !!= @CODE@ plural only
@U.person.NULL@ VAIn_CNJ_NULL_PL_SUFFIX ;

LEXICON VAIn_PL_FUT_CON_PERSON !!= @CODE@ plural only
@U.person.NULL@ VAIn_FUT_CON_NULL_PL_SUFFIX ;

LEXICON VAIn_PL_IMP_PERSON !!= @CODE@ plural only
@U.person.NULL@ VAIn_IMP_NULL_PL_SUFFIX ;

!!! SUFFIXES

! *********************
!!!! INDEPENDENT !!!!
! *********************


! ===========================================================
! ===========================================================
!!!!! -w final verbs (refers to the 3 SG form ending) !!!!!
! ===========================================================
! ===========================================================

LEXICON VAIw_IND_NI   !!= @CODE@  
VAIw_IND_NI_SG_SUFFIX ;
VAIw_IND_NI_PL_SUFFIX ;

LEXICON VAIw_IND_NI_SG_SUFFIX   !!= @CODE@ 
+1Sg:%>%^EAn # ;

LEXICON VAIw_IND_NI_PL_SUFFIX   !!= @CODE@
+1Pl:%>%^EAnân # ;

LEXICON VAIw_IND_KI   !!= @CODE@  
VAIw_IND_KI_SG_SUFFIX ;
VAIw_IND_KI_PL_SUFFIX ;

LEXICON VAIw_IND_KI_SG_SUFFIX   !!= @CODE@ 
+2Sg:%>%^EAn # ;

LEXICON VAIw_IND_KI_PL_SUFFIX   !!= @CODE@ 
+12Pl:%>%^EAnaw # ;
+12Pl:%>%^EAnânaw # ;
+2Pl:%>%^EAnâwâw # ;

LEXICON VAIw_IND_NULL   !!= @CODE@  
VAIw_IND_NULL_SG_SUFFIX ;
VAIw_IND_NULL_PL_SUFFIX ;

LEXICON VAIw_IND_NULL_SG_SUFFIX   !!= @CODE@ 
+3Sg:%>w # ;

!           ********
! **** Unspecified Actor ****
!           ********


+X+3Sg:%>nâniwiw # ;
+X+3Sg:%>nâniwan # ;
+X+3Sg:%>niwan # ;

+X+4Sg:%>nâniwiyiw # ;
+X+4Sg:%>nâniwaniyiw # ;
+X+4Sg:%>niwaniyiw # ;


LEXICON VAIw_IND_NULL_PL_SUFFIX   !!= @CODE@
+3Pl:%>wak # ;
+4Sg/Pl:%>yiwa # ;

!           ********
! **** Unspecified Actor ****
!           ********

+X+3Pl:%>nâniwiwa # ;
+X+3Pl:%>nâniwanwa # ;

+X+4Pl:%>nâniwiyiwa # ;
+X+4Pl:%>nâniwaniyiwa # ;



! ===========================================================
! ===========================================================
!!!!! -n final verbs (refers to the 3 SG form ending) !!!!!
! ===========================================================
! ===========================================================

LEXICON VAIn_IND_NI   !!= @CODE@ 
VAIn_IND_NI_SG_SUFFIX ;
VAIn_IND_NI_PL_SUFFIX ;

LEXICON VAIn_IND_NI_SG_SUFFIX   !!= @CODE@ 
+1Sg:%>in # ;

LEXICON VAIn_IND_NI_PL_SUFFIX   !!= @CODE@ 
+1Pl:%>inân # ;

LEXICON VAIn_IND_KI   !!= @CODE@  
VAIn_IND_KI_SG_SUFFIX ;
VAIn_IND_KI_PL_SUFFIX ;

LEXICON VAIn_IND_KI_SG_SUFFIX   !!= @CODE@ 
+2Sg:%>in # ;

LEXICON VAIn_IND_KI_PL_SUFFIX   !!= @CODE@ 
+12Pl:%>inaw # ;
+12Pl:%>inânaw # ;
+2Pl:%>inâwâw # ;

LEXICON VAIn_IND_NULL   !!= @CODE@  
VAIn_IND_NULL_SG_SUFFIX ;
VAIn_IND_NULL_PL_SUFFIX ;

LEXICON VAIn_IND_NULL_SG_SUFFIX   !!= @CODE@ 
+3Sg:%> # ;
+3Sg:%>iw # ;

!           ********
! **** Unspecified Actor ****
!           ********


+X+3Sg:%>inâniwiw # ;
+X+3Sg:%>inâniwan # ;
+X+3Sg:%>iniwan # ;

+X+4Sg:%>inâniwiyiw # ;
+X+4Sg:%>inâniwaniyiw # ;
+X+4Sg:%>iniwaniyiw # ;

LEXICON VAIn_IND_NULL_PL_SUFFIX   !!= @CODE@ 
+3Pl:%>wak # ;
+3Pl:%>iwak # ;
+4Sg/Pl:%>iyiwa # ;

!           ********
! **** Unspecified Actor ****
!           ********

+X+3Pl:%>inâniwiwa # ;
+X+3Pl:%>inâniwanwa # ;

+X+4Pl:%>inâniwiyiwa # ;
+X+4Pl:%>inâniwaniyiwa # ;


! ===================================================================================================================
! ===================================================================================================================
! ===================================================================================================================
! ===================================================================================================================


! ******************
!!!! CONJUNCT !!!!
! ******************

! ===========================================================
! ===========================================================
!!!!! -w final verbs (refers to the 3 SG form ending) !!!!!
! ===========================================================
! ===========================================================

LEXICON VAIw_CNJ_NULL   !!= @CODE@ 

VAIw_CNJ_NULL_SG_SUFFIX ;
VAIw_CNJ_NULL_PL_SUFFIX ;

LEXICON VAIw_CNJ_NULL_SG_SUFFIX   !!= @CODE@ 

+1Sg:%>yân # ;
+2Sg:%>yan # ;
+3Sg:%>t # ;

!           ********
! **** Unspecified Actor ****
!           ********

+X+3Sg:%>hk # ;
+X+3Sg:%>nâniwahk # ;
+X+3Sg:%>niwahk # ;

+X+4Sg:%>hiyik # ;
+X+4Sg:%>nâniwahiyik # ;
+X+4Sg:%>niwahiyik # ;

LEXICON VAIw_CNJ_NULL_PL_SUFFIX   !!= @CODE@ 

+1Pl:%>yâhk # ;
+12Pl:%>yahk # ;
+2Pl:%>yêk # ;
+3Pl:%>cik # ;
+4Sg/Pl:%>yit # ;

!           ********
! **** Unspecified Actor ****
!           ********

+X+3Pl:%>hki # ;
+X+3Pl:%>nâniwahki # ;
+X+3Pl:%>niwahki # ;

+X+4Sg:%>hiyiki # ;
+X+4Sg:%>nâniwahiyiki # ;
+X+4Sg:%>niwahiyiki # ;

! ===========================================================
! ===========================================================
!!!!! -n final verbs (refers to the 3 SG form ending) !!!!!
! ===========================================================
! ===========================================================

LEXICON VAIn_CNJ_NULL   !!= @CODE@ 

VAIn_CNJ_NULL_SG_SUFFIX ;
VAIn_CNJ_NULL_PL_SUFFIX ;

LEXICON VAIn_CNJ_NULL_SG_SUFFIX   !!= @CODE@ 

+1Sg:%>iyân # ;
+2Sg:%>iyan # ;
+3Sg:%>it # ;
+X:%>hk # ;
+X:%>inâniwahk # ;

!           ********
! **** Unspecified Actor ****
!           ********

+X+3Sg:%>hk # ;
+X+3Sg:%>nâniwahk # ;
+X+3Sg:%>niwahk # ;

+X+4Sg:%>hiyik # ;
+X+4Sg:%>nâniwahiyik # ;
+X+4Sg:%>niwahiyik # ;


LEXICON VAIn_CNJ_NULL_PL_SUFFIX   !!= @CODE@ 

+1Pl:%>iyâhk # ;
+12Pl:%>iyahk # ;
+2Pl:%>iyêk # ;
+3Pl:%>icik # ;
+3Pl:%>ihkik # ;
+4Sg/Pl:%>iyit # ;

!           ********
! **** Unspecified Actor ****
!           ********

+X+3Pl:%>ihki # ;
+X+3Pl:%>inâniwahki # ;
+X+3Pl:%>iniwahki # ;

+X+4Sg:%>ihiyiki # ;
+X+4Sg:%>inâniwahiyiki # ;
+X+4Sg:%>iniwahiyiki # ;



! ===================================================================================================================
! ===================================================================================================================
! ===================================================================================================================
! ===================================================================================================================


! ********************
!!!! IMPERATIVE !!!!
! ********************

! ===========================================================
! ===========================================================
!!!!! -w final verbs (refers to the 3 SG form ending) !!!!!
! ===========================================================
! ===========================================================

LEXICON VAIw_IMP_NULL
VAIw_IMP_SG_SUFFIX ;
VAIw_IMP_NULL_PL_SUFFIX ;

LEXICON VAIw_IMP_SG_SUFFIX
+Imm+2Sg:%>   # ; ! 
+Del+2Sg:%>hkan   # ; !


LEXICON VAIw_IMP_NULL_PL_SUFFIX
+Imm+12Pl:%>tân	  # ; !
+Imm+2Pl:%>k	 # ; !
+Del+12Pl:%>hkahk   # ; !
+Del+2Pl:%>hkêk   # ; !

! ===========================================================
! ===========================================================
!!!!! -n final verbs (refers to the 3 SG form ending) !!!!!
! ===========================================================
! ===========================================================

LEXICON VAIn_IMP_NULL
VAIn_IMP_SG_SUFFIX ;
VAIn_IMP_NULL_PL_SUFFIX ;

LEXICON VAIn_IMP_SG_SUFFIX
+Imm+2Sg:%>i   # ; ! 
+Del+2Sg:%>îhkan   # ; !


LEXICON VAIn_IMP_NULL_PL_SUFFIX
+Imm+12Pl:%>itân	  # ; !
+Imm+2Pl:%>ik	 # ; !
+Del+12Pl:%>îhkahk   # ; !
+Del+2Pl:%>îhkêk   # ; !


! ===================================================================================================================
! ===================================================================================================================
! ===================================================================================================================
! ===================================================================================================================


! ****************************
!!!! FUTURE CONDITIONAL !!!!
! ****************************

! ===========================================================
! ===========================================================
!!!!! -w final verbs (refers to the 3 SG form ending) !!!!!
! ===========================================================
! ===========================================================

LEXICON VAIw_FUT_CON_NULL   !!= @CODE@ 

VAIw_FUT_CON_NULL_SG_SUFFIX ;
VAIw_FUT_CON_NULL_PL_SUFFIX ;

LEXICON VAIw_FUT_CON_NULL_SG_SUFFIX   !!= @CODE@ 

+1Sg:%>yâni # ;
+2Sg:%>yani # ;
+3Sg:%>ci # ;

!           ********
! **** Unspecified Actor ****
!           ********

+X+3Sg:%>hki # ;
+X+4Sg:%>yiki # ;

LEXICON VAIw_FUT_CON_NULL_PL_SUFFIX   !!= @CODE@ 

+1Pl:%>yâhki # ;
+12Pl:%>yahko # ;
+12Pl:%>yahki # ;
+2Pl:%>yêko # ;
+3Pl:%>twâwi # ;
+4Sg/Pl:%>yici # ;

!           ********
! **** Unspecified Actor ****
!           ********

+X+3Pl:%>hkwâwi # ;
+X+4Pl:%>yikwâwi # ;

! ===========================================================
! ===========================================================
!!!!! -n final verbs (refers to the 3 SG form ending) !!!!!
! ===========================================================
! ===========================================================

LEXICON VAIn_FUT_CON_NULL   !!= @CODE@ 

VAIn_FUT_CON_NULL_SG_SUFFIX ;
VAIn_FUT_CON_NULL_PL_SUFFIX ;

LEXICON VAIn_FUT_CON_NULL_SG_SUFFIX   !!= @CODE@ 

+1Sg:%>iyâni # ;
+2Sg:%>iyani # ;
+3Sg:%>ici # ;
+3Sg:%>hki # ;

!           ********
! **** Unspecified Actor ****
!           ********

+X+3Sg:%>ihki # ;
+X+4Sg:%>iyiki # ;

LEXICON VAIn_FUT_CON_NULL_PL_SUFFIX   !!= @CODE@ 

+1Pl:%>iyâhki # ;
+12Pl:%>iyahko # ;
+12Pl:%>iyahki # ;
+2Pl:%>iyêko # ;
+3Pl:%>itwâwi # ;
+3Pl:%>ihkwâwi # ;
+4Sg/Pl:%>iyici # ;

!           ********
! **** Unspecified Actor ****
!           ********

+X+3Pl:%>ihkwâwi # ;
+X+4Pl:%>iyikwâwi # ;



!! !!! Transitive inanimate (TI)
!      ===========================
!      ===========================

!!! STEM CLASS

LEXICON VTI  !!= * @CODE@ 
+V+TI: VTI_WICI ;

LEXICON VTI_PL  !!= * @CODE@  Plural
+V+TI: VTI_PL_WICI ;

LEXICON VTIw  !!= * @CODE@ NOTE: These inflect just as VAI -w final stems, so they are redirected to those paradigms
+V+TI: VAIw_WICI ; 
 

!!! WICI

! ===========================================================
! ===========================================================
!!!!! -t final verbs (refers to the stem ending) !!!!!
! ===========================================================
! ===========================================================


LEXICON VTI_WICI
@U.wici.NULL@ VTIt_ORDER ;
@U.wici.wici@+Der/Comm+V+TA:@U.wici.wici@im VTAcw_ORDER ;

LEXICON VTI_PL_WICI
@U.wici.NULL@ VTIt_PL_ORDER ;
@U.wici.wici@+Der/Comm+V+TA:@U.wici.wici@im VTAcw_PL_ORDER ;

!!! ORDERS

! ===========================================================
! ===========================================================
!!!!! -t final verbs (refers to the stem ending) !!!!!
! ===========================================================
! =========================================================== ! imperative and fut con do not take tense

LEXICON VTIt_ORDER !!= @CODE@ . 
@U.order.indep@+Ind:@U.order.indep@ VTIt_IND_TENSE ; !
@U.order.cnj@+Cnj:@U.order.cnj@ VTIt_CNJ_TENSE ; !
@U.order.imp@+Imp:@U.order.imp@  VTIt_IMP_PERSON ; !
@U.order.FutCon@+Fut+Cond:@U.order.indep@ VTIt_FUT_CON_PERSON ; !

LEXICON VTIt_PL_ORDER !!= @CODE@ plural only NOTE: imperative and fut con go straight to person lexica
@U.order.indep@+Ind:@U.order.indep@ VTIt_PL_IND_TENSE ; !
@U.order.cnj@+Cnj:@U.order.cnj@ VTIt_PL_CNJ_TENSE ; !
@U.order.imp@+Imp:@U.order.imp@  VTIt_PL_IMP_PERSON ; !
@U.order.FutCon@+Fut+Cond:@U.order.indep@ VTIt_PL_FUT_CON_PERSON ; !

!!! TENSES

! ===========================================================
! ===========================================================
!!!!! -t final verbs (refers to the stem ending) !!!!!
! ===========================================================
! ===========================================================


LEXICON VTIt_IND_TENSE
@U.tense.Prs@+Prs:@U.tense.Prs@ VTIt_IND_PERSON ; !
@U.tense.Prt@+Prt:@U.tense.Prt@ VTIt_IND_PERSON ; !
@U.tense.FutDef@+Fut+Def:@U.tense.FutDef@ VTIt_IND_PERSON ; !
@U.tense.FutInt@+Fut+Int:@U.tense.FutInt@ VTIt_IND_PERSON ; !

LEXICON VTIt_CNJ_TENSE
@U.tense.Prs@+Prs:@U.tense.Prs@ VTIt_CNJ_PERSON ; !
@U.tense.Prt@+Prt:@U.tense.Prt@ VTIt_CNJ_PERSON ; !
@U.tense.FutInt@+Fut+Int:@U.tense.FutInt@ VTIt_CNJ_PERSON ; !intentional

LEXICON VTIt_PL_IND_TENSE !!= @CODE@ plural only
@U.tense.Prs@+Prs:@U.tense.Prs@ VTIt_PL_IND_PERSON ; !
@U.tense.Prt@+Prt:@U.tense.Prt@ VTIt_PL_IND_PERSON ; !
@U.tense.FutDef@+Fut+Def:@U.tense.FutDef@ VTIt_PL_IND_PERSON ; !
@U.tense.FutInt@+Fut+Int:@U.tense.FutInt@ VTIt_PL_IND_PERSON ; !

LEXICON VTIt_PL_CNJ_TENSE !!= @CODE@ plural only
@U.tense.Prs@+Prs:@U.tense.Prs@ VTIt_PL_CNJ_PERSON ; !
@U.tense.Prt@+Prt:@U.tense.Prt@ VTIt_PL_CNJ_PERSON ; !
@U.tense.FutInt@+Fut+Int:@U.tense.FutInt@ VTIt_PL_CNJ_PERSON ; !intentional


!!! PERSON

! ===========================================================
! ===========================================================
!!!!! -t final verbs (refers to the stem ending) !!!!!
! ===========================================================
! ===========================================================


LEXICON VTIt_IND_PERSON !!= @CODE@ 
@U.person.NI@ VTIt_IND_NI ;
@U.person.KI@ VTIt_IND_KI ;
@U.person.NULL@ VTIt_IND_NULL ;

LEXICON VTIt_CNJ_PERSON !!= @CODE@ 
@U.person.NULL@ VTIt_CNJ_NULL ;

LEXICON VTIt_FUT_CON_PERSON !!= @CODE@ 
@U.person.NULL@ VTIt_FUT_CON_NULL ;

LEXICON VTIt_IMP_PERSON !!= @CODE@ 
@U.person.NULL@ VTIt_IMP_NULL ;

LEXICON VTIt_PL_IND_PERSON !!= @CODE@ plural only
@U.person.NI@ VTIt_IND_NI_PL_SUFFIX ;
@U.person.KI@ VTIt_IND_KI_PL_SUFFIX ;
@U.person.NULL@ VTIt_IND_NULL_PL_SUFFIX ;

LEXICON VTIt_PL_CNJ_PERSON !!= @CODE@ plural only
@U.person.NULL@ VTIt_CNJ_NULL_PL_SUFFIX ;

LEXICON VTIt_PL_FUT_CON_PERSON !!= @CODE@ plural only
@U.person.NULL@ VTIt_FUT_CON_NULL_PL_SUFFIX ;

LEXICON VTIt_PL_IMP_PERSON !!= @CODE@ plural only
@U.person.NULL@ VTIt_IMP_NULL_PL_SUFFIX ;

!!! SUFFIXES

! *********************
!!!! INDEPENDENT !!!!
! *********************


! ===========================================================
! ===========================================================
!!!!! -t final verbs (refers to the stem ending) !!!!!
! ===========================================================
! ===========================================================


LEXICON VTIt_IND_NI   !!= @CODE@  
VTIt_IND_NI_SG_SUFFIX ;
VTIt_IND_NI_PL_SUFFIX ;

LEXICON VTIt_IND_NI_SG_SUFFIX   !!= @CODE@ 
+1Sg:%>ên # ;

LEXICON VTIt_IND_NI_PL_SUFFIX   !!= @CODE@ 
+1Pl:%>ênân # ;

LEXICON VTIt_IND_KI   !!= @CODE@  
VTIt_IND_KI_SG_SUFFIX ;
VTIt_IND_KI_PL_SUFFIX ;

LEXICON VTIt_IND_KI_SG_SUFFIX   !!= @CODE@ 
+2Sg:%>ên # ;

LEXICON VTIt_IND_KI_PL_SUFFIX   !!= @CODE@ 
+12Pl:%>ênaw # ;
+12Pl:%>ênânaw # ;
+2Pl:%>ênâwâw # ;

LEXICON VTIt_IND_NULL   !!= @CODE@  
VTIt_IND_NULL_SG_SUFFIX ;
VTIt_IND_NULL_PL_SUFFIX ;

LEXICON VTIt_IND_NULL_SG_SUFFIX   !!= @CODE@ NOTE: X actor will eventually derive to VII, so it is not yet included as per Arok's paradigm
+3Sg:%>am # ;

!           ********
! **** Unspecified Actor ****
!           ********

+X:%>ikâtê VIIw_IND_SG_SUFFIX ;



LEXICON VTIt_IND_NULL_PL_SUFFIX   !!= @CODE@ 
+3Pl:%>amwak # ;
+4Sg/Pl:%>amiyiwa # ;

!           ********
! **** Unspecified Actor ****
!           ********

+X:%>ikâtê VIIw_IND_PL_SUFFIX ;

! ===================================================================================================================
! ===================================================================================================================
! ===================================================================================================================
! ===================================================================================================================


! ******************
!!!! CONJUNCT !!!!
! ******************

! ===========================================================
! ===========================================================
!!!!! -t final verbs (refers to the stem ending) !!!!!
! ===========================================================
! ===========================================================


LEXICON VTIt_CNJ_NULL   !!= @CODE@ 

VTIt_CNJ_NULL_SG_SUFFIX ;
VTIt_CNJ_NULL_PL_SUFFIX ;

LEXICON VTIt_CNJ_NULL_SG_SUFFIX   !!= @CODE@ 

+1Sg:%>amân # ;
+2Sg:%>aman # ;
+3Sg:%>ahk # ;

!           ********
! **** Unspecified Actor ****
!           ********

+X+3Sg:%>amihk # ;
+X+4Sg:%>amihiyik # ;

LEXICON VTIt_CNJ_NULL_PL_SUFFIX   !!= @CODE@ 

+1Pl:%>amâhk # ;
+12Pl:%>amahk # ;
+2Pl:%>amêk # ;
+3Pl:%>ahkik # ;
+4Sg/Pl:%>amiyit # ;

!           ********
! **** Unspecified Actor ****
!           ********

+X+3Pl:%>amihki # ;
+X+4Pl:%>amihiyiki # ;

! ===================================================================================================================
! ===================================================================================================================
! ===================================================================================================================
! ===================================================================================================================


! ********************
!!!! IMPERATIVE !!!!
! ********************

! ===========================================================
! ===========================================================
!!!!! -t final verbs (refers to the stem ending) !!!!!
! ===========================================================
! ===========================================================


LEXICON VTIt_IMP_NULL
VTIt_IMP_SG_SUFFIX ;
VTIt_IMP_NULL_PL_SUFFIX ;

LEXICON VTIt_IMP_SG_SUFFIX
+Imm+2Sg:%>a   # ; ! 
+Del+2Sg:%>amôhkan   # ; !


LEXICON VTIt_IMP_NULL_PL_SUFFIX
+Imm+12Pl:%>êtân	  # ; !
+Imm+2Pl:%>amok	 # ; !
+Del+12Pl:%>amôhkahk   # ; !
+Del+2Pl:%>amôhkêk   # ; !


! ===================================================================================================================
! ===================================================================================================================
! ===================================================================================================================
! ===================================================================================================================


! ****************************
!!!! FUTURE CONDITIONAL !!!!
! ****************************

! ===========================================================
! ===========================================================
!!!!! -t final verbs (refers to the stem ending) !!!!!
! ===========================================================
! ===========================================================


LEXICON VTIt_FUT_CON_NULL   !!= @CODE@ 

VTIt_FUT_CON_NULL_SG_SUFFIX ;
VTIt_FUT_CON_NULL_PL_SUFFIX ;

LEXICON VTIt_FUT_CON_NULL_SG_SUFFIX   !!= @CODE@ 

+1Sg:%>amâni # ;
+2Sg:%>amani # ;
+3Sg:%>ahki # ;

!           ********
! **** Unspecified Actor ****
!           ********

+X+3Sg:%>amihki # ;
+X+4Sg:%>amihiyiki # ;

LEXICON VTIt_FUT_CON_NULL_PL_SUFFIX   !!= @CODE@ 

+1Pl:%>amâhki # ;
+12Pl:%>amahko # ;
+12Pl:%>amahki # ;
+2Pl:%>amêko # ;
+3Pl:%>ahkwâwi # ;
+4Sg/Pl:%>amiyici # ;

!           ********
! **** Unspecified Actor ****
!           ********

+X+3Sg:%>amihkwâwi # ;
+X+4Sg:%>amihiyikwâwi # ;






!! !!! Transitive inanimate (TA)
!      ===========================
!      ===========================

!! The VTA verbs split in different orders.
!! There are 5 stem classes in Wolv, 1-5 (VTA-1 through VTA-5)

!!! STEM CLASS

LEXICON TACONJ_1 !!= @CODE@ Regular verbs
+V+TA: VTACONJ_WICI ;

LEXICON TACONJ_2  !!= * @CODE@ -Vw stem-ending verbs; where + i suf deletes w and i
+V+TA: VTACONJvw_WICI ;

LEXICON TACONJ_2-PL  !!= * @CODE@ -Vw stem-ending verbs; when deletes w and i plural only forms
+V+TA: VTACONJvw_PL_WICI ;

LEXICON TACONJ_3  !!= * @CODE@ -Cw stem-ending verbs; where w and i fuse to o
+V+TA: VTACONJcw_WICI;

LEXICON TACONJ_4  !!= * @CODE@ -t stem-ending verbs; where t becomes s in some cases
+V+TA: VTACONJt_WICI ;

LEXICON TACONJ_5 !!= * @CODE@ verbs that take a -i in 2sg imm. imp. due to moraic constraints
+V+TA: VTACONJi_WICI ;

LEXICON TACONJ_5-TS !!= * @CODE@  verbs that take a -i in 2sg imm. imp. due to moraic constraints, but also have stem final t becoming s in some cases.
+V+TA: VTACONJti_WICI ;

!!! WICI

!!!! -t final verbs (refers to the 3 SG form ending)

LEXICON VTACONJ_WICI !!= @CODE@ Regular verbs
@U.wici.NULL@ VTA_ORDER ;

LEXICON VTACONJvw_WICI  !!= * @CODE@ -Vw stem-ending verbs; where + i suf deletes w and i
@U.wici.NULL@ VTAvw_ORDER ;


LEXICON VTACONJvw_PL_WICI  !!= * @CODE@ -Vw stem-ending verbs; when deletes w and i plural only forms 
@U.wici.NULL@ VTAvw_PL_ORDER ;


LEXICON VTACONJcw_WICI  !!= * @CODE@ -Cw stem-ending verbs; where w and i fuse to o 
@U.wici.NULL@ VTAcw_ORDER ;

LEXICON VTACONJt_WICI  !!= * @CODE@ -t stem-ending verbs; where t becomes s in some cases 
@U.wici.NULL@ VTAt_ORDER ;


LEXICON VTACONJi_WICI  !!= * @CODE@ verbs that take a -i in 2sg imm. imp. due to moraic constraints 
@U.wici.NULL@ VTAi_ORDER ;


LEXICON VTACONJti_WICI  !!= * @CODE@  verbs that take a -i in 2sg imm. imp. due to moraic constraints, but also have stem final t becoming s in some cases 
@U.wici.NULL@ VTAti_ORDER ;


!!! ORDERS

!!!! -t final verbs (refers to the 3 SG form ending) imperative and fut con do not take tense

LEXICON VTA_ORDER !!= @CODE@ Note: Imp and Fut Con don't take tense 
@U.order.indep@+Ind:@U.order.indep@ VTA_IND_TENSE ; !
@U.order.cnj@+Cnj:@U.order.cnj@ VTA_CNJ_TENSE ; !
@U.order.imp@+Imp:@U.order.imp@  VTA_IMP_PERSON ; !
@U.order.FutCon@+Fut+Cond:@U.order.indep@ VTA_FUT_CON_PERSON ; !

LEXICON VTAvw_ORDER !!= @CODE@ Note: Imp and Fut Con don't take tense
@U.order.indep@+Ind:@U.order.indep@ VTAvw_IND_TENSE ; !
@U.order.cnj@+Cnj:@U.order.cnj@ VTAvw_CNJ_TENSE ; !
@U.order.imp@+Imp:@U.order.imp@  VTAvw_IMP_PERSON ; !
@U.order.FutCon@+Fut+Cond:@U.order.indep@ VTAvw_FUT_CON_PERSON ; !

LEXICON VTAvw_PL_ORDER !!= @CODE@ Note: Imp and Fut Con don't take tense 
@U.order.indep@+Ind:@U.order.indep@ VTAvw_PL_IND_TENSE ; !
@U.order.cnj@+Cnj:@U.order.cnj@ VTAvw_PL_CNJ_TENSE ; !
@U.order.imp@+Imp:@U.order.imp@  VTAvw_PL_IMP_PERSON ; !
@U.order.FutCon@+Fut+Cond:@U.order.indep@ VTAvw_PL_FUT_CON_PERSON ; !

LEXICON VTAcw_ORDER !!= @CODE@ Note: Imp and Fut Con don't take tense 
@U.order.indep@+Ind:@U.order.indep@ VTAcw_IND_TENSE ; !
@U.order.cnj@+Cnj:@U.order.cnj@ VTAcw_CNJ_TENSE ; !
@U.order.imp@+Imp:@U.order.imp@  VTAcw_IMP_PERSON ; !
@U.order.FutCon@+Fut+Cond:@U.order.indep@ VTAcw_FUT_CON_PERSON ; !

LEXICON VTAcw_PL_ORDER !!= @CODE@ Note: Imp and Fut Con don't take tense 
@U.order.indep@+Ind:@U.order.indep@ VTAcw_PL_IND_TENSE ; !
@U.order.cnj@+Cnj:@U.order.cnj@ VTAcw_PL_CNJ_TENSE ; !
@U.order.imp@+Imp:@U.order.imp@  VTAcw_PL_IMP_PERSON ; !
@U.order.FutCon@+Fut+Cond:@U.order.indep@ VTAcw_PL_FUT_CON_PERSON ; !


LEXICON VTAt_ORDER !!= @CODE@ Note: Imp and Fut Con don't take tense ; Independent is same as TA regular
@U.order.indep@+Ind:@U.order.indep@ VTA_IND_TENSE ; !
@U.order.cnj@+Cnj:@U.order.cnj@ VTAt_CNJ_TENSE ; !
@U.order.imp@+Imp:@U.order.imp@  VTAt_IMP_PERSON ; !
@U.order.FutCon@+Fut+Cond:@U.order.indep@ VTAt_FUT_CON_PERSON ; !

LEXICON VTAi_ORDER !!= @CODE@ Note: Imp and Fut Con don't take tense ; Conjugates as TA regular except in 2sg IMM IMP
@U.order.indep@+Ind:@U.order.indep@ VTA_IND_TENSE ; !
@U.order.cnj@+Cnj:@U.order.cnj@ VTA_CNJ_TENSE ; !
@U.order.imp@+Imp:@U.order.imp@  VTAi_IMP_PERSON ; !
@U.order.FutCon@+Fut+Cond:@U.order.indep@ VTA_FUT_CON_PERSON ; !

LEXICON VTAti_ORDER !!= @CODE@ Note: Imp and Fut Con don't take tense ; Independent is as TA regular, Imp as TAi, all else is as TAt
@U.order.indep@+Ind:@U.order.indep@ VTAt_IND_TENSE ; !
@U.order.cnj@+Cnj:@U.order.cnj@ VTA_CNJ_TENSE ; !
@U.order.imp@+Imp:@U.order.imp@  VTAi_IMP_PERSON ; !
@U.order.FutCon@+Fut+Cond:@U.order.indep@ VTAt_FUT_CON_PERSON ; !

!!! TENSES

! =========================
! =========================
!!!!! Regular verbs !!!!!
! =========================
! =========================

LEXICON VTA_IND_TENSE
@U.tense.Prs@+Prs:@U.tense.Prs@ VTA_IND_PERSON ; !
@U.tense.Prt@+Prt:@U.tense.Prt@ VTA_IND_PERSON ; !
@U.tense.FutDef@+Fut+Def:@U.tense.FutDef@ VTA_IND_PERSON ; !
@U.tense.FutInt@+Fut+Int:@U.tense.FutInt@ VTA_IND_PERSON ; !

LEXICON VTA_CNJ_TENSE
@U.tense.Prs@+Prs:@U.tense.Prs@ VTA_CNJ_PERSON ; !
@U.tense.Prt@+Prt:@U.tense.Prt@ VTA_CNJ_PERSON ; !
@U.tense.FutInt@+Fut+Int:@U.tense.FutInt@ VTA_CNJ_PERSON ; !intentional

! ============================================================
! ============================================================
!!!!! -Vw final verbs (refers to the 3 SG form ending) !!!!!
! ============================================================
! ============================================================

LEXICON VTAvw_IND_TENSE !!= @CODE@ plural only
@U.tense.Prs@+Prs:@U.tense.Prs@ VTAvw_IND_PERSON ; !
@U.tense.Prt@+Prt:@U.tense.Prt@ VTAvw_IND_PERSON ; !
@U.tense.FutDef@+Fut+Def:@U.tense.FutDef@ VTAvw_IND_PERSON ; !
@U.tense.FutInt@+Fut+Int:@U.tense.FutInt@ VTAvw_IND_PERSON ; !

LEXICON VTAvw_CNJ_TENSE !!= @CODE@ plural only
@U.tense.Prs@+Prs:@U.tense.Prs@ VTAvw_CNJ_PERSON ; !
@U.tense.Prt@+Prt:@U.tense.Prt@ VTAvw_CNJ_PERSON ; !
@U.tense.FutInt@+Fut+Int:@U.tense.FutInt@ VTAvw_CNJ_PERSON ; !intentional

!!!! -Vw stem-ending verbs plural only !!!!

LEXICON VTAvw_PL_IND_TENSE !!= @CODE@ plural only
@U.tense.Prs@+Prs:@U.tense.Prs@ VTAvw_PL_IND_PERSON ; !
@U.tense.Prt@+Prt:@U.tense.Prt@ VTAvw_PL_IND_PERSON ; !
@U.tense.FutDef@+Fut+Def:@U.tense.FutDef@ VTAvw_PL_IND_PERSON ; !
@U.tense.FutInt@+Fut+Int:@U.tense.FutInt@ VTAvw_PL_IND_PERSON ; !

LEXICON VTAvw_PL_CNJ_TENSE !!= @CODE@ plural only
@U.tense.Prs@+Prs:@U.tense.Prs@ VTAvw_PL_CNJ_PERSON ; !
@U.tense.Prt@+Prt:@U.tense.Prt@ VTAvw_PL_CNJ_PERSON ; !
@U.tense.FutInt@+Fut+Int:@U.tense.FutInt@ VTAvw_PL_CNJ_PERSON ; !intentional

! ============================================================
! ============================================================
!!!!! -Cw final verbs (refers to the 3 SG form ending) !!!!!
! ============================================================
! ============================================================

LEXICON VTAcw_IND_TENSE !!= @CODE@  
@U.tense.Prs@+Prs:@U.tense.Prs@ VTAcw_IND_PERSON ; !
@U.tense.Prt@+Prt:@U.tense.Prt@ VTAcw_IND_PERSON ; !
@U.tense.FutDef@+Fut+Def:@U.tense.FutDef@ VTAcw_IND_PERSON ; !
@U.tense.FutInt@+Fut+Int:@U.tense.FutInt@ VTAcw_IND_PERSON ; !

LEXICON VTAcw_CNJ_TENSE !!= @CODE@  
@U.tense.Prs@+Prs:@U.tense.Prs@ VTAcw_CNJ_PERSON ; !
@U.tense.Prt@+Prt:@U.tense.Prt@ VTAcw_CNJ_PERSON ; !
@U.tense.FutInt@+Fut+Int:@U.tense.FutInt@ VTAcw_CNJ_PERSON ; !intentional

!!!! -Cw stem-ending plural only verbs !!!!

LEXICON VTAcw_PL_IND_TENSE !!= @CODE@ plural only
@U.tense.Prs@+Prs:@U.tense.Prs@ VTAcw_PL_IND_PERSON ; !
@U.tense.Prt@+Prt:@U.tense.Prt@ VTAcw_PL_IND_PERSON ; !
@U.tense.FutDef@+Fut+Def:@U.tense.FutDef@ VTAcw_PL_IND_PERSON ; !
@U.tense.FutInt@+Fut+Int:@U.tense.FutInt@ VTAcw_PL_IND_PERSON ; !

LEXICON VTAcw_PL_CNJ_TENSE !!= @CODE@ plural only
@U.tense.Prs@+Prs:@U.tense.Prs@ VTAcw_PL_CNJ_PERSON ; !
@U.tense.Prt@+Prt:@U.tense.Prt@ VTAcw_PL_CNJ_PERSON ; !
@U.tense.FutInt@+Fut+Int:@U.tense.FutInt@ VTAcw_PL_CNJ_PERSON ; !intentional

! ========================================================
! ========================================================
!!!!! -t final verbs where -t becomes -s sometimes !!!!!
! ========================================================
! ======================================================== 

LEXICON VTAt_IND_TENSE !!= @CODE@ plural only
@U.tense.Prs@+Prs:@U.tense.Prs@ VTAt_IND_PERSON ; !
@U.tense.Prt@+Prt:@U.tense.Prt@ VTAt_IND_PERSON ; !
@U.tense.FutDef@+Fut+Def:@U.tense.FutDef@ VTAt_IND_PERSON ; !
@U.tense.FutInt@+Fut+Int:@U.tense.FutInt@ VTAt_IND_PERSON ; !

LEXICON VTAt_CNJ_TENSE !!= @CODE@ plural only
@U.tense.Prs@+Prs:@U.tense.Prs@ VTAt_CNJ_PERSON ; !
@U.tense.Prt@+Prt:@U.tense.Prt@ VTAt_CNJ_PERSON ; !
@U.tense.FutInt@+Fut+Int:@U.tense.FutInt@ VTAt_CNJ_PERSON ; !intentional

! ===================================
! ===================================
!!!!! -i 2SG imperative verbs !!!!!
! ===================================
! =================================== 

LEXICON VTAi_IND_TENSE !!= @CODE@ plural only
@U.tense.Prs@+Prs:@U.tense.Prs@ VTAi_IND_PERSON ; !
@U.tense.Prt@+Prt:@U.tense.Prt@ VTAi_IND_PERSON ; !
@U.tense.FutDef@+Fut+Def:@U.tense.FutDef@ VTAi_IND_PERSON ; !
@U.tense.FutInt@+Fut+Int:@U.tense.FutInt@ VTAi_IND_PERSON ; !

LEXICON VTAi_CNJ_TENSE !!= @CODE@ plural only
@U.tense.Prs@+Prs:@U.tense.Prs@ VTAi_CNJ_PERSON ; !
@U.tense.Prt@+Prt:@U.tense.Prt@ VTAi_CNJ_PERSON ; !
@U.tense.FutInt@+Fut+Int:@U.tense.FutInt@ VTAi_CNJ_PERSON ; !intentional

! ===================================================================
! ===================================================================
!!!!! -t stem ending that becomes -s; -i 2SG imperative verbs !!!!!
! ===================================================================
! =================================================================== 

LEXICON VTAti_IND_TENSE !!= @CODE@ plural only
@U.tense.Prs@+Prs:@U.tense.Prs@ VTAti_IND_PERSON ; !
@U.tense.Prt@+Prt:@U.tense.Prt@ VTAti_IND_PERSON ; !
@U.tense.FutDef@+Fut+Def:@U.tense.FutDef@ VTAti_IND_PERSON ; !
@U.tense.FutInt@+Fut+Int:@U.tense.FutInt@ VTAti_IND_PERSON ; !

LEXICON VTAti_CNJ_TENSE !!= @CODE@ plural only
@U.tense.Prs@+Prs:@U.tense.Prs@ VTAti_CNJ_PERSON ; !
@U.tense.Prt@+Prt:@U.tense.Prt@ VTAti_CNJ_PERSON ; !
@U.tense.FutInt@+Fut+Int:@U.tense.FutInt@ VTAti_CNJ_PERSON ; !intentional


!!! PERSON

! =========================
! =========================
!!!!! Regular verbs !!!!!
! =========================
! =========================

LEXICON VTA_IND_PERSON !!= @CODE@ 
@U.person.NI@ VTA_IND_NI ;
@U.person.KI@ VTA_IND_KI ;
@U.person.NULL@ VTA_IND_NULL ;

LEXICON VTA_CNJ_PERSON !!= @CODE@ 
@U.person.NULL@ VTA_CNJ_NULL ;

LEXICON VTA_FUT_CON_PERSON !!= @CODE@ 
@U.person.NULL@ VTA_FUT_CON_NULL ;

LEXICON VTA_IMP_PERSON !!= @CODE@ 
@U.person.NULL@ VTA_IMP_NULL ;

! ============================================================
! ============================================================
!!!!! -Vw final verbs (refers to the 3 SG form ending) !!!!!
! ============================================================
! ============================================================

LEXICON VTAvw_IND_PERSON !!= @CODE@ 
@U.person.NI@ VTAvw_IND_NI ;
@U.person.KI@ VTAvw_IND_KI ;
@U.person.NULL@ VTAvw_IND_NULL ;

LEXICON VTAvw_CNJ_PERSON !!= @CODE@ 
@U.person.NULL@ VTAvw_CNJ_NULL ;

LEXICON VTAvw_FUT_CON_PERSON !!= @CODE@ 
@U.person.NULL@ VTAvw_FUT_CON_NULL ;

LEXICON VTAvw_IMP_PERSON !!= @CODE@ Identical to TA IMP
@U.person.NULL@ VTA_IMP_NULL ;

!!!! -Vw stem-ending verbs plural only !!!!

LEXICON VTAvw_PL_IND_PERSON !!= @CODE@ 
@U.person.NI@ VTAvw_IND_NI_PL_SUFFIX ;
@U.person.KI@ VTAvw_IND_KI_PL_SUFFIX ;
@U.person.NULL@ VTAvw_IND_NULL_PL_SUFFIX ;

LEXICON VTAvw_PL_CNJ_PERSON !!= @CODE@ 
@U.person.NULL@ VTAvw_CNJ_NULL_PL_SUFFIX ;

LEXICON VTAvw_PL_FUT_CON_PERSON !!= @CODE@ 
@U.person.NULL@ VTAvw_FUT_CON_NULL_PL_SUFFIX ;

LEXICON VTAvw_PL_IMP_PERSON !!= @CODE@ 
@U.person.NULL@ VTA_IMP_NULL_PL_SUFFIX ;

! ============================================================
! ============================================================
!!!!! -Cw final verbs (refers to the 3 SG form ending) !!!!!
! ============================================================
! ============================================================

LEXICON VTAcw_IND_PERSON !!= @CODE@ 
@U.person.NI@ VTAcw_IND_NI ;
@U.person.KI@ VTAcw_IND_KI ;
@U.person.NULL@ VTAcw_IND_NULL ;

LEXICON VTAcw_CNJ_PERSON !!= @CODE@ 
@U.person.NULL@ VTAcw_CNJ_NULL ;

LEXICON VTAcw_FUT_CON_PERSON !!= @CODE@ 
@U.person.NULL@ VTAcw_FUT_CON_NULL ;

LEXICON VTAcw_IMP_PERSON !!= @CODE@ 
@U.person.NULL@ VTAcw_IMP_NULL ;

!!!! -Cw stem-ending verbs plural only !!!!

LEXICON VTAcw_PL_IND_PERSON !!= @CODE@ 
@U.person.NI@ VTAcw_IND_NI_PL_SUFFIX ;
@U.person.KI@ VTAcw_IND_KI_PL_SUFFIX ;
@U.person.NULL@ VTAcw_IND_NULL_PL_SUFFIX ;

LEXICON VTAcw_PL_CNJ_PERSON !!= @CODE@ 
@U.person.NULL@ VTAcw_CNJ_NULL_PL_SUFFIX ;

LEXICON VTAcw_PL_FUT_CON_PERSON !!= @CODE@ 
@U.person.NULL@ VTAcw_FUT_CON_NULL_PL_SUFFIX ;

LEXICON VTAcw_PL_IMP_PERSON !!= @CODE@ 
@U.person.NULL@ VTA_IMP_NULL_PL_SUFFIX ;


! ========================================================
! ========================================================
!!!!! -t final verbs where -t becomes -s sometimes !!!!!
! ========================================================
! ========================================================

LEXICON VTAt_IND_PERSON !!= @CODE@ 
@U.person.NI@ VTA_IND_NI ;
@U.person.KI@ VTAt_IND_KI ;
@U.person.NULL@ VTA_IND_NULL ;

LEXICON VTAt_CNJ_PERSON !!= @CODE@ 
@U.person.NULL@ VTAt_CNJ_NULL ;

LEXICON VTAt_FUT_CON_PERSON !!= @CODE@
@U.person.NULL@ VTA_FUT_CON_NULL ;

LEXICON VTAt_IMP_PERSON !!= @CODE@ 
@U.person.NULL@ VTAt_IMP_NULL ;

! ===================================
! ===================================
!!!!! -i 2SG imperative verbs !!!!!
! ===================================
! ===================================


LEXICON VTAi_IND_PERSON !!= @CODE@ 
@U.person.NI@ VTA_IND_NI ;
@U.person.KI@ VTA_IND_KI ;
@U.person.NULL@ VTA_IND_NULL ;

LEXICON VTAi_CNJ_PERSON !!= @CODE@
@U.person.NULL@ VTA_CNJ_NULL ;

LEXICON VTAi_FUT_CON_PERSON !!= @CODE@
@U.person.NULL@ VTA_FUT_CON_NULL ;

LEXICON VTAi_IMP_PERSON !!= @CODE@ 
@U.person.NULL@ VTAi_IMP_NULL ;

! ===================================================================
! ===================================================================
!!!!! -t stem ending that becomes -s; -i 2SG imperative verbs !!!!!
! ===================================================================
! ===================================================================
 

LEXICON VTAti_IND_PERSON !!= @CODE@ 
@U.person.NI@ VTA_IND_NI ;
@U.person.KI@ VTAt_IND_KI ;
@U.person.NULL@ VTA_IND_NULL ;

LEXICON VTAti_CNJ_PERSON !!= @CODE@
@U.person.NULL@ VTAt_CNJ_NULL ;

LEXICON VTAti_FUT_CON_PERSON !!= @CODE@
@U.person.NULL@ VTAt_FUT_CON_NULL ;

LEXICON VTAti_IMP_PERSON !!= @CODE@ 
@U.person.NULL@ VTAi_IMP_NULL ;



!!! SUFFIXES

! *********************
!!!! Independent !!!!
! *********************

! ==========================
! ==========================
!!!!! Regular verbs !!!!!
! ==========================
! ==========================

!!!!!! NI- PREFIXING FORMS !!!!!!
! =================================


LEXICON VTA_IND_NI   !!= @CODE@  NOTE: No local, as local forms are always with ki-
VTA_IND_NI_SG_SUFFIX ;
VTA_IND_NI_PL_SUFFIX ;

! ~~~~~~~~~~~~~~~~~~~~~~
!!!!!! SINGULAR !!!!!! 
! ~~~~~~~~~~~~~~~~~~~~~~

LEXICON VTA_IND_NI_SG_SUFFIX   !!= @CODE@

!!!!!!!!!!!!!!!!!!!!
!!!!!! Direct !!!!!!
!!!!!!!!!!!!!!!!!!!!

!!!!!!!! Mixed !!!!!!!

+1Sg+3SgO:%>âw		  # ;
+1Sg+4Sg/PlO:%>imâwa	  # ; ! From NS 152

!!!!!!!!!!!!!!!!!!!!!
!!!!!! Inverse !!!!!!
!!!!!!!!!!!!!!!!!!!!!

!!!!!!!! Mixed !!!!!!!

+3Sg+1SgO:%>ik        # ;
+4Sg/Pl+1SgO:%>ikoyiwa	   # ; ! FROM NS 152

!           ********
! **** Unspecified Actor ****
!           ********  NOTE: always mixed

+X+1Sg:%>ikawin	   # ;


! ~~~~~~~~~~~~~~~~~~~~
!!!!!! PLURAL !!!!!! 
! ~~~~~~~~~~~~~~~~~~~~

LEXICON VTA_IND_NI_PL_SUFFIX   !!= @CODE@ 

!!!!!!!!!!!!!!!!!!!!
!!!!!! Direct !!!!!!
!!!!!!!!!!!!!!!!!!!!

!!!!!!!! Mixed !!!!!!!

+1Sg+3PlO:%>âwak	  # ;

+1Pl+3SgO:%>ânân	  # ;
+1Pl+3PlO:%>ânânak	  # ;
+1Pl+4Sg/PlO:%>imânâna	  # ; ! From NS 152

!!!!!!!!!!!!!!!!!!!!!
!!!!!! Inverse !!!!!!
!!!!!!!!!!!!!!!!!!!!!

!!!!!!!! Mixed !!!!!!!

+3Sg+1PlO:%>ikonân	  # ;

+3Pl+1SgO:%>ikwak	  # ;
+3Pl+1PlO:%>ikonânak  # ;
+4Sg/Pl+1PlO:%>ikonâna	   # ; ! FROM NS 152

!           ********
! **** Unspecified Actor ****
!           ********  NOTE: always mixed

+X+1Pl:%>ikawinân	   # ;


!!!!!! KI- PREFIXING FORMS !!!!!!
! =================================

LEXICON VTA_IND_KI   !!= @CODE@  
VTA_IND_KI_SG_SUFFIX ;
VTA_IND_KI_PL_SUFFIX ;

! ~~~~~~~~~~~~~~~~~~~~~~
!!!!!! SINGULAR !!!!!! 
! ~~~~~~~~~~~~~~~~~~~~~~

LEXICON VTA_IND_KI_SG_SUFFIX   !!= @CODE@ 

!!!!!!!!!!!!!!!!!!!!
!!!!!! Direct !!!!!!
!!!!!!!!!!!!!!!!!!!!

!!!!!!!! Mixed !!!!!!!

+2Sg+3SgO:%>âw		  # ;
+2Sg+4Sg/PlO:%>imâwa	  # ; ! From NS 152

!!!!!!!! Local !!!!!!!

+2Sg+1SgO:%>in         # ;

!!!!!!!!!!!!!!!!!!!!!
!!!!!! Inverse !!!!!!
!!!!!!!!!!!!!!!!!!!!!


!!!!!!!! Mixed !!!!!!!

+3Sg+2SgO:%>ik		  # ;
+4Sg/Pl+2SgO:%>ikoyiwa	   # ; ! FROM NS 152

!!!!!!!! Local !!!!!!!

+1Sg+2SgO:%>itin         # ;

!           ********
! **** Unspecified Actor ****
!           ********  NOTE: always mixed

+X+2Sg:%>ikawin	   # ;

! ~~~~~~~~~~~~~~~~~~~~
!!!!!! PLURAL !!!!!! 
! ~~~~~~~~~~~~~~~~~~~~

LEXICON VTA_IND_KI_PL_SUFFIX   !!= @CODE@ 

!!!!!!!!!!!!!!!!!!!!
!!!!!! Direct !!!!!!
!!!!!!!!!!!!!!!!!!!!


!!!!!!!! Mixed !!!!!!!

+2Sg+3PlO:%>âwak # ;

+2Pl+3SgO:%>âwâw	  # ;
+2Pl+3PlO:%>âwâwak	  # ;
+2Pl+4Sg/PlO:%>imâwâwa	  # ; ! From NS 152

+12Pl+3SgO:%>ânaw	  # ; ! 12Pl forms
+12Pl+3PlO:%>ânawak	  # ;
+12Pl+4Sg/PlO:%>imânawa	  # ; ! From NS 152

!!!!!!!! Local !!!!!!!

+2Sg+1PlO:%>inân       # ;
+2Pl+1SgO:%>inâwâw     # ;
+2Pl+1PlO:%>inân       # ;


!!!!!!!!!!!!!!!!!!!!!
!!!!!! Inverse !!!!!!
!!!!!!!!!!!!!!!!!!!!!


!!!!!!!! Mixed !!!!!!!

+3Sg+12PlO:%>ikonaw	  # ;
+3Sg+2PlO:%>ikowâw	  # ;

+3Pl+2SgO:%>ikwak	  # ;
+3Pl+12PlO:%>ikonawak # ;
+3Pl+2PlO:%>ikowâwak  # ;

+4Sg/Pl+12PlO:%>ikonawa	   # ; ! FROM NS 152
+4Sg/Pl+2PlO:%>ikowâws	   # ; ! FROM NS 152

!!!!!!!! Local !!!!!!!

+1Sg+2PlO:%>itinâwâw         # ;
+1Pl+2SgO:%>itinân         # ; !OBS
+1Pl+2PlO:%>itinân         # ;

!           ********
! **** Unspecified Actor ****
!           ********  NOTE: always mixed

+X+12Pl:%>ikawinânaw	   # ;
+X+12Pl:%>ikawinaw	   # ;
+X+2Pl:%>ikawinâwâw	   # ;




!!!!!! NULL PREFIXING FORMS !!!!!!
! ==================================

LEXICON VTA_IND_NULL   !!= @CODE@  NOTE: never local
VTA_IND_NULL_SG_SUFFIX ;
VTA_IND_NULL_PL_SUFFIX ;


! ~~~~~~~~~~~~~~~~~~~~~~
!!!!!! SINGULAR !!!!!! 
! ~~~~~~~~~~~~~~~~~~~~~~

LEXICON VTA_IND_NULL_SG_SUFFIX   !!= @CODE@ 

!!!!!!!!!!!!!!!!!!!!
!!!!!! Direct !!!!!!
!!!!!!!!!!!!!!!!!!!!

!!!!!!!! Mixed !!!!!!!

+3Sg+4Sg/PlO:%>êw		  # ; ! Implementing fourth, fifth persons 
+3Sg+5Sg/PlO:%>imêw		  # ; ! Implementing fourth, fifth persons 
+4Sg/Pl+5Sg/PlO:%>êyiwa	  # ; ! Implementing fourth, fifth persons

!!!!!!!!!!!!!!!!!!!!!
!!!!!! Inverse !!!!!!
!!!!!!!!!!!!!!!!!!!!!

!!!!!!!! Mixed !!!!!!!

+4Sg/Pl+3SgO:%>ik	   # ; ! FROM NS 152
+5Sg/Pl+4Sg/PlO:%>ikoyiwa	   # ; ! FROM NS 152


!           ********
! **** Unspecified Actor ****
!           ********  NOTE: always mixed

+X+3Sg:%>âw   # ;
+X+4Sg/Pl:%>âyiwa   # ;

! ~~~~~~~~~~~~~~~~~~~~
!!!!!! PLURAL !!!!!! 
! ~~~~~~~~~~~~~~~~~~~~

LEXICON VTA_IND_NULL_PL_SUFFIX   !!= @CODE@ 

!!!!!!!!!!!!!!!!!!!!
!!!!!! Direct !!!!!!
!!!!!!!!!!!!!!!!!!!!

!!!!!!!! Mixed !!!!!!!

+3Pl+4Sg/PlO:%>êwak	  # ; ! Implementing fourth, fifth persons
+3Pl+5Sg/PlO:%>imêwak	# ;	

!!!!!!!!!!!!!!!!!!!!!
!!!!!! Inverse !!!!!!
!!!!!!!!!!!!!!!!!!!!!

!!!!!!!! Mixed !!!!!!!


+4Sg/Pl+3PlO:%>ikwak # ; ! FROM NS 152

!           ********
! **** Unspecified Actor ****
!           ********  NOTE: always mixed

+X+3Pl:%>âwak   # ;



! =================================
! =================================
!!!!! -Vw stem-ending verbs !!!!!
! =================================
! =================================

!!!!!! NI- PREFIXING FORMS !!!!!!
! =================================


LEXICON VTAvw_IND_NI   !!= @CODE@  NOTE: No local, as local forms are always with ki-
VTAvw_IND_NI_SG_SUFFIX ;
VTAvw_IND_NI_PL_SUFFIX ;

! ~~~~~~~~~~~~~~~~~~~~~~
!!!!!! SINGULAR !!!!!! 
! ~~~~~~~~~~~~~~~~~~~~~~

LEXICON VTAvw_IND_NI_SG_SUFFIX   !!= @CODE@

!!!!!!!!!!!!!!!!!!!!
!!!!!! Direct !!!!!!
!!!!!!!!!!!!!!!!!!!!

!!!!!!!! Mixed !!!!!!!

+1Sg+3SgO:%>âw		  # ;
+1Sg+4Sg/PlO:%>imâwa	  # ; ! From NS 152

!!!!!!!!!!!!!!!!!!!!!
!!!!!! Inverse !!!!!!
!!!!!!!!!!!!!!!!!!!!!

!!!!!!!! Mixed !!!!!!!

+3Sg+1SgO:%>%^WIik        # ;
+4Sg/Pl+1SgO:%>%^WIikoyiwa	   # ; ! FROM NS 152

!           ********
! **** Unspecified Actor ****
!           ********  NOTE: always mixed

+X+1Sg:%>%^WIikawin   # ;


! ~~~~~~~~~~~~~~~~~~~~
!!!!!! PLURAL !!!!!! 
! ~~~~~~~~~~~~~~~~~~~~

LEXICON VTAvw_IND_NI_PL_SUFFIX   !!= @CODE@ 

!!!!!!!!!!!!!!!!!!!!
!!!!!! Direct !!!!!!
!!!!!!!!!!!!!!!!!!!!

!!!!!!!! Mixed !!!!!!!

+1Sg+3PlO:%>âwak	  # ;

+1Pl+3SgO:%>ânân	  # ;
+1Pl+3PlO:%>ânânak	  # ;
+1Pl+4Sg/PlO:%>imânâna	  # ; ! From NS 152

!!!!!!!!!!!!!!!!!!!!!
!!!!!! Inverse !!!!!!
!!!!!!!!!!!!!!!!!!!!!

!!!!!!!! Mixed !!!!!!!

+3Sg+1PlO:%>%^WIikonân	  # ;

+3Pl+1SgO:%>%^WIikwak	  # ;
+3Pl+1PlO:%>%^WIikonânak  # ;
+4Sg/Pl+1PlO:%>%^WIikonâna	   # ; ! FROM NS 152

!           ********
! **** Unspecified Actor ****
!           ********  NOTE: always mixed

+X+1Pl:%>%^WIikawinân   # ;


!!!!!! KI- PREFIXING FORMS !!!!!!
! =================================

LEXICON VTAvw_IND_KI   !!= @CODE@  
VTAvw_IND_KI_SG_SUFFIX ;
VTAvw_IND_KI_PL_SUFFIX ;

! ~~~~~~~~~~~~~~~~~~~~~~
!!!!!! SINGULAR !!!!!! 
! ~~~~~~~~~~~~~~~~~~~~~~

LEXICON VTAvw_IND_KI_SG_SUFFIX   !!= @CODE@ 

!!!!!!!!!!!!!!!!!!!!
!!!!!! Direct !!!!!!
!!!!!!!!!!!!!!!!!!!!

!!!!!!!! Local !!!!!!!

+2Sg+1SgO:%>in         # ;

!!!!!!!! Mixed !!!!!!!

+2Sg+3SgO:%>âw		  # ;
+2Sg+4Sg/PlO:%>imâwa	  # ; ! From NS 152

!!!!!!!!!!!!!!!!!!!!!
!!!!!! Inverse !!!!!!
!!!!!!!!!!!!!!!!!!!!!


!!!!!!!! Local !!!!!!!

+1Sg+2SgO:%>%^WIitin         # ;

!!!!!!!! Mixed !!!!!!!

+3Sg+2SgO:%>%^WIik		  # ;
+4Sg/Pl+2SgO:%>%^WIikoyiwa	   # ; ! FROM NS 152

!           ********
! **** Unspecified Actor ****
!           ********  NOTE: always mixed

+X+2Sg:%>%^WIikawin   # ;

! ~~~~~~~~~~~~~~~~~~~~
!!!!!! PLURAL !!!!!! 
! ~~~~~~~~~~~~~~~~~~~~

LEXICON VTAvw_IND_KI_PL_SUFFIX   !!= @CODE@ 

!!!!!!!!!!!!!!!!!!!!
!!!!!! Direct !!!!!!
!!!!!!!!!!!!!!!!!!!!


!!!!!!!! Local !!!!!!!

+2Sg+1PlO:%>inân       # ;
+2Pl+1SgO:%>inâwâw     # ;
+2Pl+1PlO:%>inân       # ;

!!!!!!!! Mixed !!!!!!!

+2Sg+3PlO:%>âwak # ;

+2Pl+3SgO:%>âwâw	  # ;
+2Pl+3PlO:%>âwâwak	  # ;
+2Pl+4Sg/PlO:%>imâwâwa	  # ; ! From NS 152

+12Pl+3SgO:%>ânaw	  # ; ! 12Pl forms
+12Pl+3PlO:%>ânawak	  # ;
+12Pl+4Sg/PlO:%>imânawa	  # ; ! From NS 152


!!!!!!!!!!!!!!!!!!!!!
!!!!!! Inverse !!!!!!
!!!!!!!!!!!!!!!!!!!!!


!!!!!!!! Local !!!!!!!

+1Sg+2PlO:%>%^WIitinâwâw         # ;
+1Pl+2SgO:%>%^WIitinân         # ; !OBS
+1Pl+2PlO:%>%^WIitinân         # ;

!!!!!!!! Mixed !!!!!!!

+3Sg+12PlO:%>%^WIikonaw	  # ;
+3Sg+2PlO:%>%^WIikowâw	  # ;

+3Pl+2SgO:%>%^WIikwak	  # ;
+3Pl+12PlO:%>%^WIikonawak # ;
+3Pl+2PlO:%>%^WIikowâwak  # ;

+4Sg/Pl+12PlO:%>%^WIikonawa	   # ; ! FROM NS 152
+4Sg/Pl+2PlO:%>%^WIikowâwa	   # ; ! FROM NS 152


!           ********
! **** Unspecified Actor ****
!           ********  NOTE: always mixed

+X+12Pl:%>%^WIikawinânaw	   # ;
+X+12Pl:%>%^WIikawinaw	   # ;
+X+2Pl:%>%^WIikawinâwâw	   # ;


!!!!!! NULL PREFIXING FORMS !!!!!!
! ==================================

LEXICON VTAvw_IND_NULL   !!= @CODE@  NOTE: never local
VTAvw_IND_NULL_SG_SUFFIX ;
VTAvw_IND_NULL_PL_SUFFIX ;


! ~~~~~~~~~~~~~~~~~~~~~~
!!!!!! SINGULAR !!!!!! 
! ~~~~~~~~~~~~~~~~~~~~~~

LEXICON VTAvw_IND_NULL_SG_SUFFIX   !!= @CODE@ 

!!!!!!!!!!!!!!!!!!!!
!!!!!! Direct !!!!!!
!!!!!!!!!!!!!!!!!!!!

!!!!!!!! Mixed !!!!!!!

+3Sg+4Sg/PlO:%>êw		  # ; ! Implementing fourth, fifth persons 
+3Sg+5Sg/PlO:%>imêw		  # ; ! Implementing fourth, fifth persons 
+4Sg/Pl+5Sg/PlO:%>êyiwa	  # ; ! Implementing fourth, fifth persons

!!!!!!!!!!!!!!!!!!!!!
!!!!!! Inverse !!!!!!
!!!!!!!!!!!!!!!!!!!!!

!!!!!!!! Mixed !!!!!!!

+4Sg/Pl+3SgO:%>%^WIik	   # ; ! FROM NS 152
+5Sg/Pl+4Sg/PlO:%>%^WIikoyiwa	   # ; ! FROM NS 152


!           ********
! **** Unspecified Actor ****
!           ********  NOTE: always mixed

+X+3Sg:%>âw   # ;
+X+4Sg/Pl:%>âyiwa   # ;


! ~~~~~~~~~~~~~~~~~~~~
!!!!!! PLURAL !!!!!! 
! ~~~~~~~~~~~~~~~~~~~~

LEXICON VTAvw_IND_NULL_PL_SUFFIX   !!= @CODE@ 

!!!!!!!!!!!!!!!!!!!!
!!!!!! Direct !!!!!!
!!!!!!!!!!!!!!!!!!!!

!!!!!!!! Mixed !!!!!!!

+3Pl+4Sg/PlO:%>êwak	  # ; ! Implementing fourth, fifth persons
+3Pl+5Sg/PlO:%>imêwak	# ;	

!!!!!!!!!!!!!!!!!!!!!
!!!!!! Inverse !!!!!!
!!!!!!!!!!!!!!!!!!!!!

!!!!!!!! Mixed !!!!!!!


+4Sg/Pl+3PlO:%>%^WIikwak	   # ; ! FROM NS 152

!           ********
! **** Unspecified Actor ****
!           ********  NOTE: always mixed

+X+3Pl:%>âwak   # ;




! =================================
! =================================
!!!!! -Cw stem-ending verbs !!!!! 
! =================================
! =================================

!!!!!! NI- PREFIXING FORMS !!!!!!
! =================================


LEXICON VTAcw_IND_NI   !!= @CODE@  NOTE: No local, as local forms are always with ki-
VTAcw_IND_NI_SG_SUFFIX ;
VTAcw_IND_NI_PL_SUFFIX ;

! ~~~~~~~~~~~~~~~~~~~~~~
!!!!!! SINGULAR !!!!!! 
! ~~~~~~~~~~~~~~~~~~~~~~

LEXICON VTAcw_IND_NI_SG_SUFFIX   !!= @CODE@

!!!!!!!!!!!!!!!!!!!!
!!!!!! Direct !!!!!!
!!!!!!!!!!!!!!!!!!!!

!!!!!!!! Mixed !!!!!!!

+1Sg+3SgO:%>âw		  # ;
+1Sg+4Sg/PlO:%>imâwa	  # ; ! From NS 152

!!!!!!!!!!!!!!!!!!!!!
!!!!!! Inverse !!!!!!
!!!!!!!!!!!!!!!!!!!!!

!!!!!!!! Mixed !!!!!!!

+3Sg+1SgO:%>%^IOik        # ;
+4Sg/Pl+1SgO:%>%^IOikoyiwa	   # ; ! FROM NS 152


!           ********
! **** Unspecified Actor ****
!           ********  NOTE: always mixed

+X+1Sg:%>%^IOikawin	   # ;


! ~~~~~~~~~~~~~~~~~~~~
!!!!!! PLURAL !!!!!! 
! ~~~~~~~~~~~~~~~~~~~~

LEXICON VTAcw_IND_NI_PL_SUFFIX   !!= @CODE@ 

!!!!!!!!!!!!!!!!!!!!
!!!!!! Direct !!!!!!
!!!!!!!!!!!!!!!!!!!!

!!!!!!!! Mixed !!!!!!!

+1Sg+3PlO:%>âwak	  # ;

+1Pl+3SgO:%>ânân	  # ;
+1Pl+3PlO:%>ânânak	  # ;
+1Pl+4Sg/PlO:%>imânâna	  # ; ! From NS 152

!!!!!!!!!!!!!!!!!!!!!
!!!!!! Inverse !!!!!!
!!!!!!!!!!!!!!!!!!!!!

!!!!!!!! Mixed !!!!!!!

+3Sg+1PlO:%>%^IOikonân	  # ;

+3Pl+1SgO:%>%^IOikwak	  # ;
+3Pl+1PlO:%>%^IOikonânak  # ;
+4Sg/Pl+1PlO:%>%^IOikonân	   # ; ! FROM NS 152

!           ********
! **** Unspecified Actor ****
!           ********  NOTE: always mixed

+X+1Pl:%>%^IOikawinân	   # ;


!!!!!! KI- PREFIXING FORMS !!!!!!
! =================================

LEXICON VTAcw_IND_KI   !!= @CODE@  
VTAcw_IND_KI_SG_SUFFIX ;
VTAcw_IND_KI_PL_SUFFIX ;

! ~~~~~~~~~~~~~~~~~~~~~~
!!!!!! SINGULAR !!!!!! 
! ~~~~~~~~~~~~~~~~~~~~~~

LEXICON VTAcw_IND_KI_SG_SUFFIX   !!= @CODE@ 

!!!!!!!!!!!!!!!!!!!!
!!!!!! Direct !!!!!!
!!!!!!!!!!!!!!!!!!!!

!!!!!!!! Local !!!!!!!

+2Sg+1SgO:%>%^IOin         # ;

!!!!!!!! Mixed !!!!!!!

+2Sg+3SgO:%>âw		  # ;
+2Sg+4Sg/PlO:%>imâwa	  # ; ! From NS 152

!!!!!!!!!!!!!!!!!!!!!
!!!!!! Inverse !!!!!!
!!!!!!!!!!!!!!!!!!!!!


!!!!!!!! Local !!!!!!!

+1Sg+2SgO:%>%^IOitin         # ;

!!!!!!!! Mixed !!!!!!!

+3Sg+2SgO:%>%^IOik		  # ;
+4Sg/Pl+2SgO:%>%^IOikoyiwa	   # ; ! FROM NS 152

!           ********
! **** Unspecified Actor ****
!           ********  NOTE: always mixed

+X+2Sg:%>%^IOikawin	   # ;


! ~~~~~~~~~~~~~~~~~~~~
!!!!!! PLURAL !!!!!! 
! ~~~~~~~~~~~~~~~~~~~~

LEXICON VTAcw_IND_KI_PL_SUFFIX   !!= @CODE@ 

!!!!!!!!!!!!!!!!!!!!
!!!!!! Direct !!!!!!
!!!!!!!!!!!!!!!!!!!!


!!!!!!!! Local !!!!!!!

+2Sg+1PlO:%>%^IOinân       # ;
+2Pl+1SgO:%>%^IOinâwâw     # ;
+2Pl+1PlO:%>%^IOinân       # ;

!!!!!!!! Mixed !!!!!!!

+2Sg+3PlO:%>âwak # ;

+2Pl+3SgO:%>âwâw	  # ;
+2Pl+3PlO:%>âwâwak	  # ;
+2Pl+4Sg/PlO:%>imâwâwa	  # ; ! From NS 152

+12Pl+3SgO:%>ânaw	  # ; ! 12Pl forms
+12Pl+3PlO:%>ânawak	  # ;
+12Pl+4Sg/PlO:%>imânawa	  # ; ! From NS 152


!!!!!!!!!!!!!!!!!!!!!
!!!!!! Inverse !!!!!!
!!!!!!!!!!!!!!!!!!!!!


!!!!!!!! Local !!!!!!!

+1Sg+2PlO:%>%^IOitinâwâw         # ;
+1Pl+2SgO:%>%^IOitinân         # ; !OBS
+1Pl+2PlO:%>%^IOitinân         # ;

!!!!!!!! Mixed !!!!!!!

+3Sg+12PlO:%>%^IOikonaw	  # ;
+3Sg+2PlO:%>%^IOikowâw	  # ;

+3Pl+2SgO:%>%^IOikwak	  # ;
+3Pl+12PlO:%>%^IOikonawak # ;
+3Pl+2PlO:%>%^IOikowâwak  # ;

+4Sg/Pl+12PlO:%>%^IOikonawa	   # ; ! FROM NS 152
+4Sg/Pl+2PlO:%>%^IOikowâwa	   # ; ! FROM NS 152

!           ********
! **** Unspecified Actor ****
!           ********  NOTE: always mixed

+X+2Sg:%>%^IOikawin	   # ;
+X+12Pl:%>%^IOikawinaw	   # ;
+X+2Pl:%>%^IOikawinâwâw	   # ;


!!!!!! NULL PREFIXING FORMS !!!!!!
! ==================================

LEXICON VTAcw_IND_NULL   !!= @CODE@  NOTE: never local
VTAcw_IND_NULL_SG_SUFFIX ;
VTAcw_IND_NULL_PL_SUFFIX ;


! ~~~~~~~~~~~~~~~~~~~~~~
!!!!!! SINGULAR !!!!!! 
! ~~~~~~~~~~~~~~~~~~~~~~

LEXICON VTAcw_IND_NULL_SG_SUFFIX   !!= @CODE@ 

!!!!!!!!!!!!!!!!!!!!
!!!!!! Direct !!!!!!
!!!!!!!!!!!!!!!!!!!!


!!!!!!!! Mixed !!!!!!!

+3Sg+4Sg/PlO:%>êw		  # ; ! Implementing fourth, fifth persons 
+3Sg+5Sg/PlO:%>%^IOimêw		  # ; ! Implementing fourth, fifth persons 
+4Sg/Pl+5Sg/PlO:%>êyiwa	  # ; ! Implementing fourth, fifth persons

!!!!!!!!!!!!!!!!!!!!!
!!!!!! Inverse !!!!!!
!!!!!!!!!!!!!!!!!!!!!

!!!!!!!! Mixed !!!!!!!

+4Sg/Pl+3SgO:%>%^IOik	   # ; ! FROM NS 152
+5Sg/Pl+4Sg/PlO:%>%^IOikoyiwa	   # ; ! FROM NS 152


!           ********
! **** Unspecified Actor ****
!           ********  NOTE: always mixed

+X+3Pl:%>âw   # ;
+X+4Sg/Pl:%>âyiwa   # ;

! ~~~~~~~~~~~~~~~~~~~~
!!!!!! PLURAL !!!!!! 
! ~~~~~~~~~~~~~~~~~~~~

LEXICON VTAcw_IND_NULL_PL_SUFFIX   !!= @CODE@ 

!!!!!!!!!!!!!!!!!!!!
!!!!!! Direct !!!!!!
!!!!!!!!!!!!!!!!!!!!


!!!!!!!! Mixed !!!!!!!

+3Pl+4Sg/PlO:%>êwak	  # ; ! Implementing fourth, fifth persons
+3Pl+5Sg/PlO:%>%^IOimêwak  # ;		

!!!!!!!!!!!!!!!!!!!!!
!!!!!! Inverse !!!!!!
!!!!!!!!!!!!!!!!!!!!!

!!!!!!!! Mixed !!!!!!!


+4Sg/Pl+3PlO:%>%^IOikwak	   # ; ! FROM NS 152

!           ********
! **** Unspecified Actor ****
!           ********  NOTE: always mixed

+X+3Pl:%>âwak   # ;


! ===================================================================================================================
! ===================================================================================================================
!!!!! -t ending stems where final -t becomes -s NOTE: ki- forms only, as other forms are identical to regular verbs
! ===================================================================================================================
! ===================================================================================================================

!!!!!! KI- PREFIXING FORMS !!!!!!
! =================================

LEXICON VTAt_IND_KI   !!= @CODE@  
VTAt_IND_KI_SG_SUFFIX ;
VTAt_IND_KI_PL_SUFFIX ;

! ~~~~~~~~~~~~~~~~~~~~~~
!!!!!! SINGULAR !!!!!! 
! ~~~~~~~~~~~~~~~~~~~~~~

LEXICON VTAt_IND_KI_SG_SUFFIX   !!= @CODE@ 

!!!!!!!!!!!!!!!!!!!!
!!!!!! Direct !!!!!!
!!!!!!!!!!!!!!!!!!!!

!!!!!!!! Mixed !!!!!!!

!!!!!!!! Local !!!!!!!

+2Sg+1SgO:%>%^TSin         # ;

+2Sg+3SgO:%>âw		  # ;
+2Sg+4Sg/PlO:%>imâwa	  # ; ! From NS 152


!!!!!!!!!!!!!!!!!!!!!
!!!!!! Inverse !!!!!!
!!!!!!!!!!!!!!!!!!!!!


!!!!!!!! Local !!!!!!!

+1Sg+2SgO:%>itin         # ;

!!!!!!!! Mixed !!!!!!!

+3Sg+2SgO:%>ik		  # ;
+4Sg/Pl+2SgO:%>ikoyiwa	   # ; ! FROM NS 152

!           ********
! **** Unspecified Actor ****
!           ********  NOTE: always mixed

+X+2Sg:%>ikawin   # ;

! ~~~~~~~~~~~~~~~~~~~~
!!!!!! PLURAL !!!!!! 
! ~~~~~~~~~~~~~~~~~~~~

LEXICON VTAt_IND_KI_PL_SUFFIX   !!= @CODE@ 

!!!!!!!!!!!!!!!!!!!!
!!!!!! Direct !!!!!!
!!!!!!!!!!!!!!!!!!!!


!!!!!!!! Local !!!!!!!

+2Sg+1PlO:%>%^TSinân       # ;
+2Pl+1SgO:%>%^TSinâwâw     # ;
+2Pl+1PlO:%>%^TSinân       # ;

!!!!!!!! Mixed !!!!!!!

+2Sg+3PlO:%>âwak # ;

+2Pl+3SgO:%>âwâw	  # ;
+2Pl+3PlO:%>âwâwak	  # ;
+2Pl+4Sg/PlO:%>imâwâwa	  # ; ! From NS 152

+12Pl+3SgO:%>ânaw	  # ; ! 12Pl forms
+12Pl+3PlO:%>ânawak	  # ;
+12Pl+4Sg/PlO:%>imânawa	  # ; ! From NS 152




!!!!!!!!!!!!!!!!!!!!!
!!!!!! Inverse !!!!!!
!!!!!!!!!!!!!!!!!!!!!


!!!!!!!! Local !!!!!!!

+1Sg+2PlO:%>itinâwâw         # ;
+1Pl+2SgO:%>itinân         # ; !OBS
+1Pl+2PlO:%>itinân         # ;

!!!!!!!! Mixed !!!!!!!

+3Sg+12PlO:%>ikonaw	  # ;
+3Sg+2PlO:%>ikowâw	  # ;

+3Pl+2SgO:%>ikwak	  # ;
+3Pl+12PlO:%>ikonawak # ;
+3Pl+2PlO:%>ikowâwak  # ;

+4Sg/Pl+12PlO:%>ikonawa	   # ; ! FROM NS 152
+4Sg/Pl+2PlO:%>ikowâwa	   # ; ! FROM NS 152

!           ********
! **** Unspecified Actor ****
!           ********  NOTE: always mixed

+X+2Sg:%>ikawin	   # ;
+X+12Pl:%>ikawinaw	   # ;
+X+2Pl:%>ikawinâwâw	   # ;


! ===================================================================================================================
! ===================================================================================================================
! ===================================================================================================================
! ===================================================================================================================


! *******************
!!!! CONJUNCT !!!!
! *******************



! =========================
! =========================
!!!!! Regular verbs !!!!!
! =========================
! =========================

LEXICON VTA_CNJ_NULL
VTA_CNJ_NULL_SG_SUFFIX ;
VTA_CNJ_NULL_PL_SUFFIX ;

! ~~~~~~~~~~~~~~~~~~~~~~
!!!!!! SINGULAR !!!!!! 
! ~~~~~~~~~~~~~~~~~~~~~~

LEXICON VTA_CNJ_NULL_SG_SUFFIX

!!!!!!!!!!!!!!!!!!!!
!!!!!! Direct !!!!!!
!!!!!!!!!!!!!!!!!!!!


!!!!!!! Local !!!!!!!

+2Sg+1SgO:%>iyan       # ;

!!!!!!! Mixed !!!!!!!

+1Sg+3SgO:%>ak	   # ;
+2Sg+3SgO:%>at	   # ;

+1Sg+4Sg/PlO:%>imak	   # ; ! From NS 152
+2Sg+4Sg/PlO:%>imat	   # ; ! From NS 152

!!!!!!!! Third/Fourth/Fifth Persons !!!!!!!!

+3Sg+4Sg/PlO:%>ât	   # ;

+4Sg/PlO+5Sg/PlO:%>âyit      # ; ! From NS 152

+3Sg+5Sg/PlO:%>imât	   # ;


!!!!!!!!!!!!!!!!!!!!!
!!!!!! Inverse !!!!!!
!!!!!!!!!!!!!!!!!!!!!

!!!!!!! Local !!!!!!!

+1Sg+2SgO:%>itân         # ;

!!!!!!! Mixed !!!!!!!

+3Sg+1SgO:%>it		   # ;
+3Sg+2SgO:%>isk		   # ;

+4Sg/Pl+1SgO:%>imit	   # ;
+4Sg/Pl+2SgO:%>imisk	   # ;

!!!!!!!! Third/Fourth/Fifth Persons !!!!!!!!

+4Sg/Pl+3SgO:%>ikot	   # ; ! FROM NS 152
+5Sg/Pl+4Sg/PlO:%>ikoyit	   # ; ! FROM NS 152

!           ********
! **** Unspecified Actor ****
!           ********  NOTE: always mixed

+X+1Sg:%>ikawiyân	   # ;
+X+2Sg:%>ikawiyan	   # ;

+X+3Sg:%>iht	   # ;
+X+4Sg/Pl:%>imiht	   # ;

! ~~~~~~~~~~~~~~~~~~~~
! ~~~~~~~~~~~~~~~~~~~~
!!!!!! PLURAL !!!!!! 
! ~~~~~~~~~~~~~~~~~~~~ 
! ~~~~~~~~~~~~~~~~~~~~
LEXICON VTA_CNJ_NULL_PL_SUFFIX

!!!!!!!!!!!!!!!!!!!!
!!!!!! Direct !!!!!!
!!!!!!!!!!!!!!!!!!!!


!!!!!!! Local !!!!!!!

+2Sg+1PlO:%>iyâhk       # ;

+2Pl+1PlO:%>iyâhk       # ;
+2Pl+1SgO:%>iyêk       # ;

!!!!!!! Mixed !!!!!!!

+1Sg+3PlO:%>akik	   # ;

+2Sg+3PlO:%>acik	   # ;

+1Pl+3SgO:%>âyâhk	   # ;
+1Pl+3PlO:%>âyâhkik	   # ;

+12Pl+3SgO:%>âyahk	   # ;
+12Pl+3PlO:%>âyâhkok   # ;

+2Pl+3SgO:%>âyêk	   # ;
+2Pl+3PlO:%>âyêkok	   # ;

+1Pl+4Sg/PlO:%>imâyâhk	   # ; ! From NS 152
+12Pl+4Sg/PlO:%>imâyahk   # ; ! From NS 152
+2Pl+4Sg/PlO:%>imâyek   # ; ! From NS 152

!!!!!!!! Third/Fourth/Fifth Persons !!!!!!!!

+3Pl+4Sg/PlO:%>âcik      # ; ! From NS 152

+3Pl+5Sg/PlO:%>imâcik      # ; ! From NS 152


!!!!!!!!!!!!!!!!!!!!!
!!!!!! Inverse !!!!!!
!!!!!!!!!!!!!!!!!!!!!

!!!!!!! Local !!!!!!!

+1Pl+2SgO:%>itâhk         # ; 

+1Pl+2PlO:%>itâhk         # ; 
+1Sg+2PlO:%>itakok         # ;

!!!!!!! Mixed !!!!!!!

+3Pl+1SgO:%>icik	   # ;

+3Pl+2SgO:%>iskik	   # ;

+3Sg+1PlO:%>ikoyâhk	   # ;
+3Pl+1PlO:%>ikoyâhkik  # ;

+3Sg+12PlO:%>ikoyahk   # ;
+3Pl+12PlO:%>ikoyahkok # ;

+3Sg+2PlO:%>ikoyek	   # ;
+3Pl+2PlO:%>ikoyêkok   # ;

+4Sg/Pl+1PlO:%>ikoyâhk	   # ;
+4Sg/Pl+12PlO:%>ikoyahk	   # ;
+4Sg/Pl+2PlO:%>ikoyêk	   # ;

!!!!!!!! Third/Fourth/Fifth Persons !!!!!!!!

+4Sg/Pl+3PlO:%>ikocik	   # ; ! FROM NS 152

!           ********
! **** Unspecified Actor ****
!           ********  NOTE: always mixed

+X+1Pl:%>ikawiyâhk	   # ;
+X+12Pl:%>ikawiyahk	   # ;
+X+2Pl:%>ikawiyêk	   # ;

+X+3Pl:%>ihcik	   # ;

! =================================
! =================================
!!!!! -Vw stem ending verbs !!!!!
! =================================
! =================================

LEXICON VTAvw_CNJ_NULL
VTAvw_CNJ_NULL_SG_SUFFIX ;
VTAvw_CNJ_NULL_PL_SUFFIX ;

!! ~~~~~~~~~~~~~~~~~~~~~~
!!!!!! SINGULAR !!!!!! 
! ~~~~~~~~~~~~~~~~~~~~~~

LEXICON VTAvw_CNJ_NULL_SG_SUFFIX

!!!!!!!!!!!!!!!!!!!!
!!!!!! Direct !!!!!!
!!!!!!!!!!!!!!!!!!!!


!!!!!!! Local !!!!!!!

+2Sg+1SgO:%>iyan       # ;

!!!!!!! Mixed !!!!!!!

+1Sg+3SgO:%>ak	   # ;
+2Sg+3SgO:%>at	   # ;

+1Sg+4Sg/PlO:%>imak	   # ; ! From NS 152
+2Sg+4Sg/PlO:%>imat	   # ; ! From NS 152

!!!!!!!! Third/Fourth/Fifth Persons !!!!!!!!

+3Sg+4Sg/PlO:%>ât	   # ;

+4Sg/PlO+5Sg/PlO:%>âyit      # ; ! From NS 152

+3Sg+5Sg/PlO:%>imât	   # ;


!!!!!!!!!!!!!!!!!!!!!
!!!!!! Inverse !!!!!!
!!!!!!!!!!!!!!!!!!!!!

!!!!!!! Local !!!!!!!

+1Sg+2SgO:%>%^WIitân         # ;

!!!!!!! Mixed !!!!!!!

+3Sg+1SgO:%>it		   # ;
+3Sg+2SgO:%>%^WIisk		   # ;

+4Sg/Pl+1SgO:%>%^WIimit	   # ; ! FROM NS 152
+4Sg/Pl+2SgO:%>%^WIimisk	   # ;

!!!!!!!! Third/Fourth/Fifth Persons !!!!!!!!

+4Sg/Pl+3SgO:%>%^WIikot	   # ; ! FROM NS 152
+5Sg/Pl+4Sg/PlO:%>%^WIikoyit	   # ; ! FROM NS 152

!           ********
! **** Unspecified Actor ****
!           ********  NOTE: always mixed

+X+1Sg:%>%^WIikawiyân	   # ;
+X+2Sg:%>%^WIikawiyan	   # ;

+X+3Sg:%>%^WIiht	   # ;
+X+4Sg/Pl:%>%^WIimiht	   # ;


! ~~~~~~~~~~~~~~~~~~~~
! ~~~~~~~~~~~~~~~~~~~~
!!!!!! PLURAL !!!!!! 
! ~~~~~~~~~~~~~~~~~~~~ 
! ~~~~~~~~~~~~~~~~~~~~
LEXICON VTAvw_CNJ_NULL_PL_SUFFIX

!!!!!!!!!!!!!!!!!!!!
!!!!!! Direct !!!!!!
!!!!!!!!!!!!!!!!!!!!


!!!!!!! Local !!!!!!!

+2Sg+1PlO:%>iyâhk       # ;

+2Pl+1PlO:%>iyâhk       # ;
+2Pl+1SgO:%>iyêk       # ;

!!!!!!! Mixed !!!!!!!

+1Sg+3PlO:%>akik	   # ;

+2Sg+3PlO:%>acik	   # ;

+1Pl+3SgO:%>âyâhk	   # ;
+1Pl+3PlO:%>âyâhkik	   # ;

+12Pl+3SgO:%>âyahk	   # ;
+12Pl+3PlO:%>âyâhkok   # ;

+2Pl+3SgO:%>âyêk	   # ;
+2Pl+3PlO:%>âyêkok	   # ;

+1Pl+4Sg/PlO:%>imâyâhk	   # ; ! From NS 152
+12Pl+4Sg/PlO:%>imâyahk   # ; ! From NS 152
+2Pl+4Sg/PlO:%>imâyek   # ; ! From NS 152

!!!!!!!! Third/Fourth/Fifth Persons !!!!!!!!

+3Pl+4Sg/PlO:%>âcik      # ; ! From NS 152

+3Pl+5Sg/PlO:%>imâcik      # ; ! From NS 152


!!!!!!!!!!!!!!!!!!!!!
!!!!!! Inverse !!!!!!
!!!!!!!!!!!!!!!!!!!!!

!!!!!!! Local !!!!!!!

+1Pl+2SgO:%>%^WIitâhk         # ; 

+1Pl+2PlO:%>%^WIitâhk         # ; 
+1Sg+2PlO:%>%^WIitakok         # ;

!!!!!!! Mixed !!!!!!!

+3Pl+1SgO:%>icik	   # ;

+3Pl+2SgO:%>%^WIiskik	   # ;

+3Sg+1PlO:%>%^WIikoyâhk	   # ;
+3Pl+1PlO:%>%^WIikoyâhkik  # ;

+3Sg+12PlO:%>%^WIikoyahk   # ;
+3Pl+12PlO:%>%^WIikoyahkok # ;

+3Sg+2PlO:%>%^WIikoyek	   # ;
+3Pl+2PlO:%>%^WIikoyêkok   # ;

+4Sg/Pl+1PlO:%>%^WIikoyâhk	   # ; ! FROM NS 152
+4Sg/Pl+12PlO:%>%^WIikoyahk	   # ;
+4Sg/Pl+2PlO:%>%^WIikoyêk	   # ;

!!!!!!!! Third/Fourth/Fifth Persons !!!!!!!!

+4Sg/Pl+3PlO:%>%^WIikocik	   # ; ! FROM NS 152

!           ********
! **** Unspecified Actor ****
!           ********  NOTE: always mixed

+X+1Pl:%>%^WIikawiyâhk	   # ;
+X+12Pl:%>%^WIikawiyahk	   # ;
+X+2Pl:%>%^WIikawiyêk	   # ;

+X+3Pl:%>%^WIihcik	   # ;

! =================================
! =================================
!!!!! -Cw stem final verbs !!!!!
! =================================
! =================================

LEXICON VTAcw_CNJ_NULL
VTAcw_CNJ_NULL_SG_SUFFIX ;
VTAcw_CNJ_NULL_PL_SUFFIX ;

! ~~~~~~~~~~~~~~~~~~~~~~
!!!!!! SINGULAR !!!!!! 
! ~~~~~~~~~~~~~~~~~~~~~~

LEXICON VTAcw_CNJ_NULL_SG_SUFFIX

!!!!!!!!!!!!!!!!!!!!
!!!!!! Direct !!!!!!
!!!!!!!!!!!!!!!!!!!!


!!!!!!! Local !!!!!!!

+2Sg+1SgO:%>iyan       # ;

!!!!!!! Mixed !!!!!!!

+1Sg+3SgO:%>ak	   # ;
+2Sg+3SgO:%>at	   # ;

+1Sg+4Sg/PlO:%>%^IOimak	   # ; ! From NS 152
+2Sg+4Sg/PlO:%>%^IOimat	   # ; ! From NS 152

!!!!!!!! Third/Fourth/Fifth Persons !!!!!!!!

+3Sg+4Sg/PlO:%>ât	   # ;

+4Sg/PlO+5Sg/PlO:%>âyit      # ; ! From NS 152

+3Sg+5Sg/PlO:%>%^IOimât	   # ;


!!!!!!!!!!!!!!!!!!!!!
!!!!!! Inverse !!!!!!
!!!!!!!!!!!!!!!!!!!!!

!!!!!!! Local !!!!!!!

+1Sg+2SgO:%>%^IOitân         # ;

!!!!!!! Mixed !!!!!!!

+3Sg+1SgO:%>%^IOit		   # ;
+3Sg+2SgO:%>%^IOisk		   # ;

+4Sg/Pl+1SgO:%>%^IOimit	   # ;
+4Sg/Pl+2SgO:%>%^IOimisk	   # ;

!!!!!!!! Third/Fourth/Fifth Persons !!!!!!!!

+4Sg/Pl+3SgO:%>%^IOikot	   # ; ! FROM NS 152
+5Sg/Pl+4Sg/PlO:%>%^IOikoyit	   # ; ! FROM NS 152

!           ********
! **** Unspecified Actor ****
!           ********  NOTE: always mixed

+X+1Sg:%>%^IOikawiyân	   # ;
+X+2Sg:%>%^IOikawiyan	   # ;

+X+3Sg:%>%^IOiht	   # ;
+X+4Sg/Pl:%>%^IOimiht	   # ;



! ~~~~~~~~~~~~~~~~~~~~
! ~~~~~~~~~~~~~~~~~~~~
!!!!!! PLURAL !!!!!! 
! ~~~~~~~~~~~~~~~~~~~~ 
! ~~~~~~~~~~~~~~~~~~~~
LEXICON VTAcw_CNJ_NULL_PL_SUFFIX

!!!!!!!!!!!!!!!!!!!!
!!!!!! Direct !!!!!!
!!!!!!!!!!!!!!!!!!!!


!!!!!!! Local !!!!!!!

+2Sg+1PlO:%>%^IOiyâhk       # ;

+2Pl+1PlO:%>%^IOiyâhk       # ;
+2Pl+1SgO:%>%^IOiyêk       # ;

!!!!!!! Mixed !!!!!!!

+1Sg+3PlO:%>akik	   # ;

+2Sg+3PlO:%>acik	   # ;

+1Pl+3SgO:%>âyâhk	   # ;
+1Pl+3PlO:%>âyâhkik	   # ;

+12Pl+3SgO:%>âyahk	   # ;
+12Pl+3PlO:%>âyâhkok   # ;

+2Pl+3SgO:%>âyêk	   # ;
+2Pl+3PlO:%>âyêkok	   # ;

+1Pl+4Sg/PlO:%>%^IOimâyâhk	   # ; ! From NS 152
+12Pl+4Sg/PlO:%>%^IOimâyahk   # ; ! From NS 152
+2Pl+4Sg/PlO:%>%^IOimâyêk   # ; ! From NS 152

!!!!!!!! Third/Fourth/Fifth Persons !!!!!!!!

+3Pl+4Sg/PlO:%>âcik      # ; ! From NS 152

+3Pl+5Sg/PlO:%>%^IOimâcik      # ; ! From NS 152


!!!!!!!!!!!!!!!!!!!!!
!!!!!! Inverse !!!!!!
!!!!!!!!!!!!!!!!!!!!!

!!!!!!! Local !!!!!!!

+1Pl+2SgO:%>itâhk         # ; 

+1Pl+2PlO:%>itâhk         # ; 
+1Sg+2PlO:%>itakok         # ;

!!!!!!! Mixed !!!!!!!

+3Pl+1SgO:%>%^IOicik	   # ;

+3Pl+2SgO:%>%^IOiskik	   # ;

+3Sg+1PlO:%>%^IOikoyâhk	   # ;
+3Pl+1PlO:%>%^IOikoyâhkik  # ;

+3Sg+12PlO:%>%^IOikoyahk   # ;
+3Pl+12PlO:%>%^IOikoyahkok # ;

+3Sg+2PlO:%>%^IOikoyek	   # ;
+3Pl+2PlO:%>%^IOikoyêkok   # ;

+4Sg/Pl+1PlO:%>%^IOikoyâhk	   # ;
+4Sg/Pl+12PlO:%>%^IOikoyahk	   # ;
+4Sg/Pl+2PlO:%>%^IOikoyêk	   # ;

!!!!!!!! Third/Fourth/Fifth Persons !!!!!!!!

+4Sg/Pl+3PlO:%>%^IOikocik	   # ; ! FROM NS 152

!           ********
! **** Unspecified Actor ****
!           ********  NOTE: always mixed

+X+1Pl:%>%^IOikawiyâhk	   # ;
+X+12Pl:%>%^IOikawiyahk	   # ;
+X+2Pl:%>%^IOikawiyêk	   # ;

+X+3Pl:%>%^IOihcik	   # ;

! ================================================================
! ================================================================
!!!!! -t stem final verbs where -t becoms -s in some cases !!!!!
! ================================================================
! ================================================================

LEXICON VTAt_CNJ_NULL
VTAt_CNJ_NULL_SG_SUFFIX ;
VTAt_CNJ_NULL_PL_SUFFIX ;

! ~~~~~~~~~~~~~~~~~~~~~~
!!!!!! SINGULAR !!!!!! 
! ~~~~~~~~~~~~~~~~~~~~~~

LEXICON VTAt_CNJ_NULL_SG_SUFFIX

!!!!!!!!!!!!!!!!!!!!
!!!!!! Direct !!!!!!
!!!!!!!!!!!!!!!!!!!!


!!!!!!! Local !!!!!!!

+2Sg+1SgO:%>%^TSiyan       # ;

!!!!!!! Mixed !!!!!!!

+1Sg+3SgO:%>ak	   # ;
+2Sg+3SgO:%>at	   # ;

+1Sg+4Sg/PlO:%>imak	   # ; ! From NS 152
+2Sg+4Sg/PlO:%>imat	   # ; ! From NS 152

!!!!!!!! Third/Fourth/Fifth Persons !!!!!!!!

+3Sg+4Sg/PlO:%>ât	   # ;

+4Sg/PlO+5Sg/PlO:%>âyit      # ; ! From NS 152

+3Sg+5Sg/PlO:%>imât	   # ;


!!!!!!!!!!!!!!!!!!!!!
!!!!!! Inverse !!!!!!
!!!!!!!!!!!!!!!!!!!!!

!!!!!!! Local !!!!!!!

+1Sg+2SgO:%>itân         # ;

!!!!!!! Mixed !!!!!!!

+3Sg+1SgO:%>%^TSit		   # ;
+3Sg+2SgO:%>isk		   # ;

+4Sg/Pl+1SgO:%>imit	   # ;
+4Sg/Pl+2SgO:%>imisk	   # ;

!!!!!!!! Third/Fourth/Fifth Persons !!!!!!!!

+4Sg/Pl+3SgO:%>ikot	   # ; ! FROM NS 152
+5Sg/Pl+4Sg/PlO:%>ikoyit	   # ; ! FROM NS 152

!           ********
! **** Unspecified Actor ****
!           ********  NOTE: always mixed

+X+1Sg:%>ikawiyân	   # ;
+X+2Sg:%>ikawiyan	   # ;

+X+3Sg:%>iht	   # ;
+X+4Sg/Pl:%>imiht	   # ;

! ~~~~~~~~~~~~~~~~~~~~
! ~~~~~~~~~~~~~~~~~~~~
!!!!!! PLURAL !!!!!! 
! ~~~~~~~~~~~~~~~~~~~~ 
! ~~~~~~~~~~~~~~~~~~~~

LEXICON VTAt_CNJ_NULL_PL_SUFFIX

!!!!!!!!!!!!!!!!!!!!
!!!!!! Direct !!!!!!
!!!!!!!!!!!!!!!!!!!!


!!!!!!! Local !!!!!!!

+2Sg+1PlO:%>%^TSiyâhk       # ;

+2Pl+1PlO:%>%^TSiyâhk       # ;
+2Pl+1SgO:%>%^TSiyêk       # ;

!!!!!!! Mixed !!!!!!!

+1Sg+3PlO:%>akik	   # ;

+2Sg+3PlO:%>acik	   # ;

+1Pl+3SgO:%>âyâhk	   # ;
+1Pl+3PlO:%>âyâhkik	   # ;

+12Pl+3SgO:%>âyahk	   # ;
+12Pl+3PlO:%>âyâhkok   # ;

+2Pl+3SgO:%>âyêk	   # ;
+2Pl+3PlO:%>âyêkok	   # ;

+1Pl+4Sg/PlO:%>imâyâhk	   # ; ! From NS 152
+12Pl+4Sg/PlO:%>imâyahk   # ; ! From NS 152
+2Pl+4Sg/PlO:%>imâyek   # ; ! From NS 152

!!!!!!!! Third/Fourth/Fifth Persons !!!!!!!!

+3Pl+4Sg/PlO:%>âcik      # ; ! From NS 152

+3Pl+5Sg/PlO:%>imâcik      # ; ! From NS 152


!!!!!!!!!!!!!!!!!!!!!
!!!!!! Inverse !!!!!!
!!!!!!!!!!!!!!!!!!!!!

!!!!!!! Local !!!!!!!

+1Pl+2SgO:%>itâhk         # ; 

+1Pl+2PlO:%>itâhk         # ; 
+1Sg+2PlO:%>itakok         # ;

!!!!!!! Mixed !!!!!!!

+3Pl+1SgO:%>%^TSicik	   # ;

+3Pl+2SgO:%>iskik	   # ;

+3Sg+1PlO:%>ikoyâhk	   # ;
+3Pl+1PlO:%>ikoyâhkik  # ;

+3Sg+12PlO:%>ikoyahk   # ;
+3Pl+12PlO:%>ikoyahkok # ;

+3Sg+2PlO:%>ikoyek	   # ;
+3Pl+2PlO:%>ikoyêkok   # ;

+4Sg/Pl+1PlO:%>ikoyâhk	   # ;
+4Sg/Pl+12PlO:%>ikoyahk	   # ;
+4Sg/Pl+2PlO:%>ikoyêk	   # ;

!!!!!!!! Third/Fourth/Fifth Persons !!!!!!!!

+4Sg/Pl+3PlO:%>ikocik	   # ; ! FROM NS 152

!           ********
! **** Unspecified Actor ****
!           ********  NOTE: always mixed

+X+1Pl:%>ikawiyâhk	   # ;
+X+12Pl:%>ikawiyahk	   # ;
+X+2Pl:%>ikawiyêk	   # ;

+X+3Pl:%>ihcik	   # ;


! ===================================================================================================================
! ===================================================================================================================
! ===================================================================================================================
! ===================================================================================================================


! ********************
!!!! Imperative !!!!
! ********************

! ==========================
! ==========================
!!!!! Regular verbs !!!!!
! ==========================
! ==========================

LEXICON VTA_IMP_NULL
VTA_IMP_NULL_SG_SUFFIX ;
VTA_IMP_NULL_PL_SUFFIX ;

! ~~~~~~~~~~~~~~~~~~~~~~
!!!!!! SINGULAR !!!!!! 
! ~~~~~~~~~~~~~~~~~~~~~~

LEXICON VTA_IMP_NULL_SG_SUFFIX

!!!!!!!!!!!!!!!!!!!!
!!!!!! Direct !!!!!!
!!!!!!!!!!!!!!!!!!!!


!!!!!!! Local !!!!!!!

+Imm+2Sg+1SgO:%>in # ;

+Del+2Sg+1SgO:%>îhkan # ;


!!!!!!! Mixed !!!!!!!

+Imm+2Sg+3SgO: # ;

+Del+2Sg+3SgO:%>âhkan # ;


LEXICON VTA_IMP_NULL_PL_SUFFIX

!!!!!!!!!!!!!!!!!!!!
!!!!!! Direct !!!!!!
!!!!!!!!!!!!!!!!!!!!


!!!!!!! Local !!!!!!!

+Imm+2Sg+1PlO:%>inân # ;
+Imm+2Pl+1SgO:%>ik # ;

+Del+2Sg+1PlO:%>îhkâhk # ;
+Del+2Pl+1PlO:%>îhkâhk # ;
+Del+2Pl+1SgO:%>îhkêk # ;


!!!!!!! Mixed !!!!!!!

+Imm+2Sg+3PlO:%>ik # ;

+Imm+12Pl+3SgO:%>âtân # ;
+Imm+12Pl+3PlO:%>âtânik # ;

+Imm+2Pl+3SgO:%>ihk # ;
+Imm+2Pl+3PlO:%>ihkok # ;

+Del+2Sg+3PlO:%>âhkanik # ;

+Del+12Pl+3SgO:%>âhkahk # ;
+Del+12Pl+3PlO:%>âhkahkok # ;
 
+Del+2Pl+3SgO:%>âhkêk # ;
+Del+2Pl+3PlO:%>âhkêkok # ;


! =================================
! =================================
!!!!! -Cw stem ending verbs !!!!!
! =================================
! =================================

LEXICON VTAcw_IMP_NULL
VTAcw_IMP_NULL_SG_SUFFIX ;
VTAcw_IMP_NULL_PL_SUFFIX ;

! ~~~~~~~~~~~~~~~~~~~~~~
!!!!!! SINGULAR !!!!!! 
! ~~~~~~~~~~~~~~~~~~~~~~

LEXICON VTAcw_IMP_NULL_SG_SUFFIX

!!!!!!!!!!!!!!!!!!!!
!!!!!! Direct !!!!!!
!!!!!!!!!!!!!!!!!!!!


!!!!!!! Local !!!!!!!

+Imm+2Sg+1SgO:%>%^IOin # ;

+Del+2Sg+1SgO:%>%^IOîhkan # ;


!!!!!!! Mixed !!!!!!!

+Imm+2Sg+3SgO:%^IO # ;

+Del+2Sg+3SgO:%>âhkan # ;


LEXICON VTAcw_IMP_NULL_PL_SUFFIX

!!!!!!!!!!!!!!!!!!!!
!!!!!! Direct !!!!!!
!!!!!!!!!!!!!!!!!!!!


!!!!!!! Local !!!!!!!

+Imm+2Sg+1PlO:%>%^IOinân # ;
+Imm+2Pl+1SgO:%>%^IOik # ;

+Del+2Sg+1PlO:%>%^IOîhkâhk # ;
+Del+2Pl+1PlO:%>%^IOîhkâhk # ;
+Del+2Pl+1SgO:%>%^IOîhkêk # ;


!!!!!!! Mixed !!!!!!!

+Imm+2Sg+3PlO:%>%^IOik # ;

+Imm+12Pl+3SgO:%>âtân # ;
+Imm+12Pl+3PlO:%>âtânik # ;

+Imm+2Pl+3SgO:%>ihk # ;
+Imm+2Pl+3PlO:%>ihkok # ;

+Del+2Sg+3PlO:%>âhkanik # ;

+Del+12Pl+3SgO:%>âhkahk # ;
+Del+12Pl+3PlO:%>âhkahkok # ;
 
+Del+2Pl+3SgO:%>%^IOâhkêk # ;
+Del+2Pl+3PlO:%>%^IOâhkêkok # ;

! =====================================================================
! =====================================================================
!!!!! -t stem final verbs where the -t becomes -s in some cases !!!!!
! =====================================================================
! =====================================================================

LEXICON VTAt_IMP_NULL
VTAt_IMP_NULL_SG_SUFFIX ;
VTAt_IMP_NULL_PL_SUFFIX ;

! ~~~~~~~~~~~~~~~~~~~~~~
!!!!!! SINGULAR !!!!!! 
! ~~~~~~~~~~~~~~~~~~~~~~

LEXICON VTAt_IMP_NULL_SG_SUFFIX

!!!!!!!!!!!!!!!!!!!!
!!!!!! Direct !!!!!!
!!!!!!!!!!!!!!!!!!!!


!!!!!!! Local !!!!!!!

+Imm+2Sg+1SgO:%>%^TSin # ;

+Del+2Sg+1SgO:%>%^TSîhkan # ;


!!!!!!! Mixed !!!!!!!

+Imm+2Sg+3SgO:%^TS # ;

+Del+2Sg+3SgO:%>âhkan # ;


LEXICON VTAt_IMP_NULL_PL_SUFFIX

!!!!!!!!!!!!!!!!!!!!
!!!!!! Direct !!!!!!
!!!!!!!!!!!!!!!!!!!!


!!!!!!! Local !!!!!!!

+Imm+2Sg+1PlO:%>%^TSinân # ;
+Imm+2Pl+1SgO:%>%^TSik # ;
+Imm+2Pl+1PlO:%>%^TSinân # ;


+Del+2Sg+1PlO:%>%^TSîhkâhk # ;
+Del+2Pl+1PlO:%>%^TSîhkâhk # ;
+Del+2Pl+1SgO:%>%^TSîhkêk # ;


!!!!!!! Mixed !!!!!!!

+Imm+2Sg+3PlO:%>%^TSik # ;

+Imm+12Pl+3SgO:%>âtân # ;
+Imm+12Pl+3PlO:%>âtânik # ;

+Imm+2Pl+3SgO:%>ihk # ;
+Imm+2Pl+3PlO:%>ihkok # ;

+Del+2Sg+3PlO:%>âhkanik # ;

+Del+12Pl+3SgO:%>âhkahk # ;
+Del+12Pl+3PlO:%>âhkahkok # ;
 
+Del+2Pl+3SgO:%>%^TSâhkêk # ;
+Del+2Pl+3PlO:%>%^TSâhkêkok # ;



! ===================================================================
! ===================================================================
!!!!! -t stem ending that becomes -s; -i 2SG imperative verbs !!!!!
! ===================================================================
! ===================================================================


LEXICON VTAi_IMP_NULL
VTAi_IMP_NULL_SG_SUFFIX ;
VTAi_IMP_NULL_PL_SUFFIX ;

! ~~~~~~~~~~~~~~~~~~~~~~
!!!!!! SINGULAR !!!!!! 
! ~~~~~~~~~~~~~~~~~~~~~~

LEXICON VTAi_IMP_NULL_SG_SUFFIX

!!!!!!!!!!!!!!!!!!!!
!!!!!! Direct !!!!!!
!!!!!!!!!!!!!!!!!!!!


!!!!!!! Local !!!!!!!

+Imm+2Sg+1SgO:%>in # ;

+Del+2Sg+1SgO:%>îhkan # ;


!!!!!!! Mixed !!!!!!!

+Imm+2Sg+3SgO:i # ;

+Del+2Sg+3SgO:%>âhkan # ;


LEXICON VTAi_IMP_NULL_PL_SUFFIX

!!!!!!!!!!!!!!!!!!!!
!!!!!! Direct !!!!!!
!!!!!!!!!!!!!!!!!!!!


!!!!!!! Local !!!!!!!

+Imm+2Sg+1PlO:%>inân # ;
+Imm+2Pl+1SgO:%>ik # ;

+Del+2Sg+1PlO:%>îhkâhk # ;
+Del+2Pl+1PlO:%>îhkâhk # ;
+Del+2Pl+1SgO:%>îhkêk # ;


!!!!!!! Mixed !!!!!!!

+Imm+2Sg+3PlO:%>ik # ;

+Imm+12Pl+3SgO:%>âtân # ;
+Imm+12Pl+3PlO:%>âtânik # ;

+Imm+2Pl+3SgO:%>ihk # ;
+Imm+2Pl+3PlO:%>ihkok # ;

+Del+2Sg+3PlO:%>âhkanik # ;

+Del+12Pl+3SgO:%>âhkahk # ;
+Del+12Pl+3PlO:%>âhkahkok # ;
 
+Del+2Pl+3SgO:%>âhkêk # ;
+Del+2Pl+3PlO:%>âhkêkok # ;



! ===================================================================================================================
! ===================================================================================================================
! ===================================================================================================================
! ===================================================================================================================


! ****************************
!!!! FUTURE CONDITIONAL !!!!
! ****************************

! =========================
! =========================
!!!!! Regular verbs !!!!!
! =========================
! =========================

LEXICON VTA_FUT_CON_NULL
VTA_FUT_CON_NULL_SG_SUFFIX ;
VTA_FUT_CON_NULL_PL_SUFFIX ;

! ~~~~~~~~~~~~~~~~~~~~~~
!!!!!! SINGULAR !!!!!! 
! ~~~~~~~~~~~~~~~~~~~~~~

LEXICON VTA_FUT_CON_NULL_SG_SUFFIX

!!!!!!!!!!!!!!!!!!!!
!!!!!! Direct !!!!!!
!!!!!!!!!!!!!!!!!!!!


!!!!!!! Local !!!!!!!

+2Sg+1SgO:%>iyani       # ;

!!!!!!! Mixed !!!!!!!

+1Sg+3SgO:%>aki	   # ;
+2Sg+3SgO:%>aci	   # ;

+1Sg+4Sg/PlO:%>imaki	   # ;
+2Sg+4Sg/PlO:%>imati	   # ;

!!!!!!!! Third/Fourth/Fifth Persons !!!!!!!!

+3Sg+4Sg/PlO:%>âci	   # ;

+4Sg/PlO+5Sg/PlO:%>âyici      # ; ! From NS 152

+3Sg+5Sg/PlO:%>imâci      # ; ! From NS 152


!!!!!!!!!!!!!!!!!!!!!
!!!!!! Inverse !!!!!!
!!!!!!!!!!!!!!!!!!!!!

!!!!!!! Local !!!!!!!

+1Sg+2SgO:%>itâni         # ;

!!!!!!! Mixed !!!!!!!

+3Sg+1SgO:%>ici		   # ;
+3Sg+2SgO:%>iski		   # ;

+4Sg/Pl+1SgO:%>imici	   # ;
+4Sg/Pl+2SgO:%>imiski	   # ;

!!!!!!!! Third/Fourth/Fifth Persons !!!!!!!!

+4Sg/Pl+3SgO:%>ikoci	   # ; ! FROM NS 152
+5Sg/Pl+4Sg/PlO:%>ikoyici	   # ; ! FROM NS 152


! ~~~~~~~~~~~~~~~~~~~~
! ~~~~~~~~~~~~~~~~~~~~
!!!!!! PLURAL !!!!!! 
! ~~~~~~~~~~~~~~~~~~~~ 
! ~~~~~~~~~~~~~~~~~~~~

LEXICON VTA_FUT_CON_NULL_PL_SUFFIX

!!!!!!!!!!!!!!!!!!!!
!!!!!! Direct !!!!!!
!!!!!!!!!!!!!!!!!!!!


!!!!!!! Local !!!!!!!

+2Sg+1PlO:%>iyâhki       # ;

+2Pl+1PlO:%>iyâhki       # ;
+2Pl+1SgO:%>iyêko       # ;

!!!!!!! Mixed !!!!!!!

+1Sg+3PlO:%>akwâwi	   # ;

+2Sg+3PlO:%>atwâwi	   # ;

+1Pl+3SgO:%>âyâhki	   # ;
+1Pl+3PlO:%>âyâhkwâwi	   # ;

+12Pl+3SgO:%>âyahko	   # ;
+12Pl+3PlO:%>âyahkwâwi   # ;

+2Pl+3SgO:%>âyêko	   # ;
+2Pl+3PlO:%>âyêkwâwi	   # ;

+1Pl+4Sg/PlO:%>imâyâhki	   # ; ! From NS 152
+12Pl+4Sg/PlO:%>imâyahko   # ; ! From NS 152
+2Pl+4Sg/PlO:%>imâyêko   # ; ! From NS 152

!!!!!!!! Third/Fourth/Fifth Persons !!!!!!!!

+3Pl+4Sg/PlO:%>âtwâwi     # ; ! From NS 152

+3Pl+5Sg/PlO:%>imâtwâwi      # ; ! From NS 152


!!!!!!!!!!!!!!!!!!!!!
!!!!!! Inverse !!!!!!
!!!!!!!!!!!!!!!!!!!!!

!!!!!!! Local !!!!!!!

+1Pl+2SgO:%>itâhki         # ; 

+1Pl+2PlO:%>itâhki         # ; 
+1Sg+2PlO:%>itako         # ;

!!!!!!! Mixed !!!!!!!

+3Pl+1SgO:%>itwâwi	   # ;

+3Pl+2SgO:%>iskwâwi	   # ;

+3Sg+1PlO:%>ikoyâhki	   # ;
+3Pl+1PlO:%>ikoyâhkwâwi  # ;

+3Sg+12PlO:%>ikoyahko   # ;
+3Pl+12PlO:%>ikoyahkwâwi # ;

+3Sg+2PlO:%>ikoyeko	   # ;
+3Pl+2PlO:%>ikoyêkwâwi   # ;

+4Sg/Pl+1PlO:%>ikoyâhki	   # ;
+4Sg/Pl+12PlO:%>ikoyahko	   # ;
+4Sg/Pl+2PlO:%>ikoyêko	   # ;

!!!!!!!! Third/Fourth/Fifth Persons !!!!!!!!

+4Sg/Pl+3PlO:%>ikotwâwi	   # ;



! ================================
! ================================
!!!!! -Vw stem final verbs !!!!!
! ================================
! ================================


LEXICON VTAvw_FUT_CON_NULL
VTAvw_FUT_CON_NULL_SG_SUFFIX ;
VTAvw_FUT_CON_NULL_PL_SUFFIX ;

! ~~~~~~~~~~~~~~~~~~~~~~
!!!!!! SINGULAR !!!!!! 
! ~~~~~~~~~~~~~~~~~~~~~~

LEXICON VTAvw_FUT_CON_NULL_SG_SUFFIX

!!!!!!!!!!!!!!!!!!!!
!!!!!! Direct !!!!!!
!!!!!!!!!!!!!!!!!!!!


!!!!!!! Local !!!!!!!

+2Sg+1SgO:%>iyani       # ;

!!!!!!! Mixed !!!!!!!

+1Sg+3SgO:%>aki	   # ;
+2Sg+3SgO:%>aci	   # ;

+1Sg+4Sg/PlO:%>%^WIimaki	   # ;
+2Sg+4Sg/PlO:%>%^WIimaci	   # ;

!!!!!!!! Third/Fourth/Fifth Persons !!!!!!!!

+3Sg+4Sg/PlO:%>âci	   # ;

+4Sg/PlO+5Sg/PlO:%>âyici      # ; ! From NS 152

+3Sg+5Sg/PlO:%>imâci      # ; ! From NS 152


!!!!!!!!!!!!!!!!!!!!!
!!!!!! Inverse !!!!!!
!!!!!!!!!!!!!!!!!!!!!

!!!!!!! Local !!!!!!!

+1Sg+2SgO:%>%^WIitâni	   # ;

!!!!!!! Mixed !!!!!!!

+3Sg+1SgO:%>ici		   # ;
+3Sg+2SgO:%>%^WIiski		   # ;

+4Sg/Pl+1SgO:%>%^WIimici	   # ;
+4Sg/Pl+2SgO:%>%^WIimiski	   # ;

!!!!!!!! Third/Fourth/Fifth Persons !!!!!!!!

+4Sg/Pl+3SgO:%>%^WIikoci		   # ;
+5Sg/Pl+4Sg/PlO:%>%^WIikoyici		   # ;


! ~~~~~~~~~~~~~~~~~~~~
! ~~~~~~~~~~~~~~~~~~~~
!!!!!! PLURAL !!!!!! 
! ~~~~~~~~~~~~~~~~~~~~ 
! ~~~~~~~~~~~~~~~~~~~~

LEXICON VTAvw_FUT_CON_NULL_PL_SUFFIX

!!!!!!!!!!!!!!!!!!!!
!!!!!! Direct !!!!!!
!!!!!!!!!!!!!!!!!!!!


!!!!!!! Local !!!!!!!

+2Sg+1PlO:%>iyâhki       # ;

+2Pl+1PlO:%>iyâhki       # ;
+2Pl+1SgO:%>iyêko       # ;

!!!!!!! Mixed !!!!!!!

+1Sg+3PlO:%>akwâwi	   # ;

+2Sg+3PlO:%>atwâwi	   # ;

+1Pl+3SgO:%>âyâhki	   # ;
+1Pl+3PlO:%>âyâhkwâwi	   # ;

+12Pl+3SgO:%>âyahko	   # ;
+12Pl+3PlO:%>âyahkwâwi   # ;

+2Pl+3SgO:%>âyêko	   # ;
+2Pl+3PlO:%>âyêkwâwi	   # ;

+1Pl+4Sg/PlO:%>%^WIimâyâhki	   # ;
+12Pl+4Sg/PlO:%>%^WInâtimâyahko	   # ;
+12Pl+4Sg/PlO:%>%^WInâtimâyahki	   # ;
+2Pl+4Sg/PlO:%>%^WIimâyêko	   # ;


!!!!!!!! Third/Fourth/Fifth Persons !!!!!!!!

+3Pl+4Sg/PlO:%>âtwâwi     # ; ! From NS 152

+3Pl+5Sg/PlO:%>imâtwâwi      # ; ! From NS 152


!!!!!!!!!!!!!!!!!!!!!
!!!!!! Inverse !!!!!!
!!!!!!!!!!!!!!!!!!!!!

!!!!!!! Local !!!!!!!

+1Pl+2SgO:%>%^WIitâhki # ;

+1Pl+2PlO:%>%^WIitâhki	   # ;
+1Sg+2PlO:%>%^WIitako	   # ;

!!!!!!! Mixed !!!!!!!

+3Pl+1SgO:%>itwâwi	   # ;

+3Pl+2SgO:%>%^WIiskwâwi		   # ;

+3Sg+1PlO:%>%^WIikoyâhki		   # ;
+3Sg+12PlO:%>%^WIikoyahki		   # ;
+3Pl+1PlO:%>%^WIikoyâhkwâwi		   # ;

+3Sg+12PlO:%>%^WIikoyahko 		   # ;
+3Pl+12PlO:%>%^WIikoyahkwâwi		   # ;

+3Sg+2PlO:%>%^WIikoyêko		   # ; 
+3Pl+2PlO:%>%^WIikoyêkwâwi		   # ;

+4Sg/Pl+1PlO:%>%^WIikoyâhki	   # ;
+4Sg/Pl+12PlO:%>%^WIikoyahko	   # ;
+4Sg/Pl+12PlO:%>%^WIikoyahki	   # ;
+4Sg/Pl+2PlO:%>%^WIikoyêko	   # ;


!!!!!!!! Third/Fourth/Fifth Persons !!!!!!!!

+4Sg/Pl+3PlO:%>%^WIikotwâwi		   # ;



! ================================
! ================================
!!!!! -Cw stem final verbs !!!!!
! ================================
! ================================

LEXICON VTAcw_FUT_CON_NULL
VTAcw_FUT_CON_NULL_SG_SUFFIX ;
VTAcw_FUT_CON_NULL_PL_SUFFIX ;

! ~~~~~~~~~~~~~~~~~~~~
!!!!!! NUMBER !!!!!! 
! ~~~~~~~~~~~~~~~~~~~~

LEXICON VTAcw_FUT_CON_NULL_SG_SUFFIX

!!!!!!!!!!!!!!!!!!!!
!!!!!! Direct !!!!!!
!!!!!!!!!!!!!!!!!!!!


!!!!!!! Local !!!!!!!

+2Sg+1SgO:%>%^IOiyani       # ;

!!!!!!! Mixed !!!!!!!

+1Sg+3SgO:%>aki	   # ;
+2Sg+3SgO:%>aci	   # ;

+1Sg+4Sg/PlO:%>%^IOimaki	   # ;
+2Sg+4Sg/PlO:%>%^IOimaci	   # ;

!!!!!!!! Third/Fourth/Fifth Persons !!!!!!!!

+3Sg+4Sg/PlO:%>âci	   # ;

+4Sg/PlO+5Sg/PlO:%>âyici      # ; ! From NS 152

+3Sg+5Sg/PlO:%>%^IOimâci      # ; ! From NS 152


!!!!!!!!!!!!!!!!!!!!!
!!!!!! Inverse !!!!!!
!!!!!!!!!!!!!!!!!!!!!

!!!!!!! Local !!!!!!!

+1Sg+2SgO:%>%^IOitâni	   # ;

!!!!!!! Mixed !!!!!!!

+3Sg+1SgO:%>%^IOici		   # ;
+3Sg+2SgO:%>%^IOiski		   # ;

+4Sg/Pl+1SgO:%>%^IOimici	   # ;
+4Sg/Pl+2SgO:%>%^IOimiski	   # ;

!!!!!!!! Third/Fourth/Fifth Persons !!!!!!!!

+4Sg/Pl+3SgO:%>%^IOikoci		   # ;
+5Sg/Pl+4Sg/PlO:%>%^IOikoyici		   # ;


! ~~~~~~~~~~~~~~~~~~~~
! ~~~~~~~~~~~~~~~~~~~~
!!!!!! PLURAL !!!!!! 
! ~~~~~~~~~~~~~~~~~~~~ 
! ~~~~~~~~~~~~~~~~~~~~

LEXICON VTAcw_FUT_CON_NULL_PL_SUFFIX

!!!!!!!!!!!!!!!!!!!!
!!!!!! Direct !!!!!!
!!!!!!!!!!!!!!!!!!!!


!!!!!!! Local !!!!!!!

+2Sg+1PlO:%>%^IOiyâhki       # ;

+2Pl+1PlO:%>%^IOiyâhki       # ;
+2Pl+1SgO:%>%^IOiyêko       # ;

!!!!!!! Mixed !!!!!!!

+1Sg+3PlO:%>akwâwi	   # ;

+2Sg+3PlO:%>atwâwi	   # ;

+1Pl+3SgO:%>âyâhki	   # ;
+1Pl+3PlO:%>âyâhkwâwi	   # ;

+12Pl+3SgO:%>âyahko	   # ;
+12Pl+3PlO:%>âyahkwâwi   # ;

+2Pl+3SgO:%>âyêko	   # ;
+2Pl+3PlO:%>âyêkwâwi	   # ;

+1Pl+4Sg/PlO:%>%^IOimâyâhki	   # ;
+12Pl+4Sg/PlO:%>%^IOnâtimâyahko	   # ;
+12Pl+4Sg/PlO:%>%^IOnâtimâyahki	   # ;
+2Pl+4Sg/PlO:%>%^IOimâyêko	   # ;


!!!!!!!! Third/Fourth/Fifth Persons !!!!!!!!

+3Pl+4Sg/PlO:%>âtwâwi     # ; ! From NS 152

+3Pl+5Sg/PlO:%>%^IOimâtwâwi      # ; ! From NS 152


!!!!!!!!!!!!!!!!!!!!!
!!!!!! Inverse !!!!!!
!!!!!!!!!!!!!!!!!!!!!

!!!!!!! Local !!!!!!!

+1Pl+2SgO:%>%^IOitâhki # ;

+1Pl+2PlO:%>%^IOitâhki	   # ;
+1Sg+2PlO:%>%^IOitako	   # ;

!!!!!!! Mixed !!!!!!!

+3Pl+1SgO:%>%^IOitwâwi	   # ;

+3Pl+2SgO:%>%^IOiskwâwi		   # ;

+3Sg+1PlO:%>%^IOikoyâhki		   # ;
+3Sg+12PlO:%>%^IOikoyahki		   # ;
+3Pl+1PlO:%>%^IOikoyâhkwâwi		   # ;

+3Sg+12PlO:%>%^IOikoyahko 		   # ;
+3Pl+12PlO:%>%^IOikoyahkwâwi		   # ;

+3Sg+2PlO:%>%^IOikoyêko		   # ; 
+3Pl+2PlO:%>%^IOikoyêkwâwi		   # ;

+4Sg/Pl+1PlO:%>%^IOikoyâhki	   # ;
+4Sg/Pl+12PlO:%>%^IOikoyahko	   # ;
+4Sg/Pl+12PlO:%>%^IOikoyahki	   # ;
+4Sg/Pl+2PlO:%>%^IOikoyêko	   # ;


!!!!!!!! Third/Fourth/Fifth Persons !!!!!!!!

+4Sg/Pl+3PlO:%>%^IOikotwâwi		   # ;



! =====================================================================
! =====================================================================
!!!!! -t stem final verbs where the -t becomes -s in some cases !!!!!
! =====================================================================
! =====================================================================

LEXICON VTAt_FUT_CON_NULL
VTAt_FUT_CON_NULL_SG_SUFFIX ;
VTAt_FUT_CON_NULL_PL_SUFFIX ;

! ~~~~~~~~~~~~~~~~~~~~~~
!!!!!! SINGULAR !!!!!! 
! ~~~~~~~~~~~~~~~~~~~~~~

LEXICON VTAt_FUT_CON_NULL_SG_SUFFIX

!!!!!!!!!!!!!!!!!!!!
!!!!!! Direct !!!!!!
!!!!!!!!!!!!!!!!!!!!


!!!!!!! Local !!!!!!!

+2Sg+1SgO:%>%^TSiyani       # ;

!!!!!!! Mixed !!!!!!!

+1Sg+3SgO:%>aki	   # ;
+2Sg+3SgO:%>aci	   # ;

+1Sg+4Sg/PlO:%>imaki	   # ;
+2Sg+4Sg/PlO:%>imaci	   # ;

!!!!!!!! Third/Fourth/Fifth Persons !!!!!!!!

+3Sg+4Sg/PlO:%>âci	   # ;

+4Sg/PlO+5Sg/PlO:%>âyici      # ; ! From NS 152

+3Sg+5Sg/PlO:%>imâci      # ; ! From NS 152


!!!!!!!!!!!!!!!!!!!!!
!!!!!! Inverse !!!!!!
!!!!!!!!!!!!!!!!!!!!!

!!!!!!! Local !!!!!!!

+1Sg+2SgO:%>itâni	   # ;

!!!!!!! Mixed !!!!!!!

+3Sg+1SgO:%>%^TSici		   # ;
+3Sg+2SgO:%>iski		   # ;

+4Sg/Pl+1SgO:%>imici	   # ;
+4Sg/Pl+2SgO:%>imiski	   # ;

!!!!!!!! Third/Fourth/Fifth Persons !!!!!!!!

+4Sg/Pl+3SgO:%>ikoci		   # ;
+5Sg/Pl+4Sg/PlO:%>ikoyici		   # ;


! ~~~~~~~~~~~~~~~~~~~~
! ~~~~~~~~~~~~~~~~~~~~
!!!!!! PLURAL !!!!!! 
! ~~~~~~~~~~~~~~~~~~~~ 
! ~~~~~~~~~~~~~~~~~~~~

LEXICON VTAt_FUT_CON_NULL_PL_SUFFIX

!!!!!!!!!!!!!!!!!!!!
!!!!!! Direct !!!!!!
!!!!!!!!!!!!!!!!!!!!


!!!!!!! Local !!!!!!!

+2Sg+1PlO:%>%^TSiyâhki       # ;

+2Pl+1PlO:%>%^TSiyâhki       # ;
+2Pl+1SgO:%>%^TSiyêko       # ;

!!!!!!! Mixed !!!!!!!

+1Sg+3PlO:%>akwâwi	   # ;

+2Sg+3PlO:%>atwâwi	   # ;

+1Pl+3SgO:%>âyâhki	   # ;
+1Pl+3PlO:%>âyâhkwâwi	   # ;

+12Pl+3SgO:%>âyahko	   # ;
+12Pl+3PlO:%>âyahkwâwi   # ;

+2Pl+3SgO:%>âyêko	   # ;
+2Pl+3PlO:%>âyêkwâwi	   # ;

+1Pl+4Sg/PlO:%>imâyâhki	   # ;
+12Pl+4Sg/PlO:%>nâtimâyahko	   # ;
+12Pl+4Sg/PlO:%>nâtimâyahki	   # ;
+2Pl+4Sg/PlO:%>imâyêko	   # ;


!!!!!!!! Third/Fourth/Fifth Persons !!!!!!!!

+3Pl+4Sg/PlO:%>âtwâwi     # ; ! From NS 152

+3Pl+5Sg/PlO:%>imâtwâwi      # ; ! From NS 152


!!!!!!!!!!!!!!!!!!!!!
!!!!!! Inverse !!!!!!
!!!!!!!!!!!!!!!!!!!!!

!!!!!!! Local !!!!!!!

+1Pl+2SgO:%>itâhki # ;

+1Pl+2PlO:%>itâhki	   # ;
+1Sg+2PlO:%>itako	   # ;

!!!!!!! Mixed !!!!!!!

+3Pl+1SgO:%>%^TSitwâwi	   # ;

+3Pl+2SgO:%>iskwâwi		   # ;

+3Sg+1PlO:%>ikoyâhki		   # ;
+3Sg+12PlO:%>ikoyahki		   # ;
+3Pl+1PlO:%>ikoyâhkwâwi		   # ;

+3Sg+12PlO:%>ikoyahko 		   # ;
+3Pl+12PlO:%>ikoyahkwâwi		   # ;

+3Sg+2PlO:%>ikoyêko		   # ; 
+3Pl+2PlO:%>ikoyêkwâwi		   # ;

+4Sg/Pl+1PlO:%>ikoyâhki	   # ;
+4Sg/Pl+12PlO:%>ikoyahko	   # ;
+4Sg/Pl+12PlO:%>ikoyahki	   # ;
+4Sg/Pl+2PlO:%>ikoyêko	   # ;


!!!!!!!! Third/Fourth/Fifth Persons !!!!!!!!

+4Sg/Pl+3PlO:%>ikotwâwi		   # ;

